臺灣臺中地方法院刑事判決　　　　　　 96年度訴緝字第514號
公　訴　人　臺灣臺中地方法院檢察署檢察官
被　　　告　甲○○
　　　　　　　　　　現羈押於台灣台中看守所
選任辯護人　林益輝　律師
上列被告因常業詐欺案件，經檢察官提起公訴（93年度偵字第15
286號），被告於準備程序中就被訴事實為有罪之陳述，受命法
官於聽取當事人之意見後，由本院合議庭裁定由受命法官獨任以
簡式審判程序判決如下：
    主  文
甲○○共同以意圖為自己不法之所有，以詐術使人將本人之物交
付為常業，處有期徒刑貳年陸月。
    犯罪事實
一、緣王巧君與其弟王承浩（綽號「耗子」）、弟媳何娜玲、何
    仲偉、劉啟川（除王巧君業經台灣高等法院台中分院判處有
    期徒刑4年6月確定外，其餘4人俟通緝到案後另行審結）等
    人，共同基於常業詐欺之犯意聯絡，自民國90年5月間起，
    共組刮刮樂詐欺集團。甲○○明知其等為刮刮樂詐欺集團，
    仍意圖為自己不法之所有，與上開5人及王小菁（業經台灣
    高等法院台中分院判處有期徒刑3年6月）、林承鑫（業經台
    灣高等法院台中分院判處有期徒刑3年確定）、徐首勳（業
    經台灣高等法院台中分院判處有期徒刑1年8月確定）、樊長
    忠（業經台灣高等法院台中分院判處有期徒刑10月確定）、
    潘榮輝（業經台灣高等法院台中分院判處有期徒刑8月確定
    ）、林文榮（業經台灣高等法院台中分院判處有期徒刑1年2
    月確定）及姓名、年籍均不詳綽號「王凱」之成年男子等，
    基於常業詐欺之犯意聯絡，自90年10月間起，透過劉啟川（
    綽號「小川」）之介紹，加入上開刮刮樂詐欺集團。其等之
    詐騙方式為陸續分別以「華健（或華建）投顧公司」（下稱
    華健公司，約90年5月間至91年3月間）、「道亨投顧公司」
    （下稱道亨公司，約90年10月間至90年11月間）及「新鴻基
    投顧公司」」（下稱新鴻基公司，約91年5月30日至31日）
    ，萬盛科技公司 (約90年10月10日至23日)，亞迪斯公司(90
    年12月間至91年5月)，長虹公司 (91年3月12日至22日)，得
    利公司 (90年10月間至90年12月間)，達華公司 (90年11月
    16日至90年11月28日)，米亞公司 (91年1月6日)等9家虛構
    公司，及其他不詳公司之名義，寄送各類不實之「刮刮樂」
    抽獎廣告予附表一所示之被害人等，佯稱渠等刮中獎金，利
    用收受該廣告之被害人誤認自己中獎，而撥打電話向該詐欺
    集團查詢時，由負責接聽電話之成員，即以各自取名之代號
    ，分別假冒兌獎專員（甲○○以化名「朱正平」擔任兌獎專
    員，另尚有樊長忠、徐首勳、林承鑫、潘榮輝、林文榮及王
    凱）、財務部專員（劉啟川、何仲偉）、彩券部主任（王小
    菁）、會計師（王巧君）、律師（何仲偉）及見證人、會長
    （王承浩及何娜玲）等身分，向被害人佯稱：被害人已刮中
    彩金，依稅法規定，需先向國稅局繳納稅金，始能領取彩金
    云云，而要求被害人先將該筆稅金匯入附表一所示之人頭帳
    戶內（王承浩等人事先向黃嘉浪《業經檢察官為不起訴處分
    》或不詳之成年人所收購之人頭帳戶）。俟被害人依約匯入
    稅金款項後，其等即再度向被害人佯稱：被害人並非機構之
    會員，需先繳納會員費，並成為正式會員後，始能領取彩金
    云云。待被害人依約匯入會員費後，渠等即再向被害人佯稱
    ：需另外繳交律師費、佣金、手續費或另行參與下注，已得
    到更高數額之彩金、或費用是指港幣非新台幣應補匯差等名
    義云云，而要求被害人繼續交付款項，使被害人陷於錯誤而
    陸續匯款至其等指定之如附表一所示之郵局或銀行帳戶，以
    此方式詐財，共計向附表一所示之被害人等詐得如附表一所
    示之金額，並均恃此為生，而以之為常業（各被害人被騙之
    日期、金額詳如附表一所載；甲○○參與詐騙之期間內，該
    詐欺集團共詐取新台幣3千9百91萬6千5百18元）。嗣因王承
    浩與潘榮輝、樊長忠發生工資債務糾紛，潘榮輝、樊長忠及
    友人劉浩然於91年7月25日，以押走王巧君之方式，要求王
    承浩出面解決，王承浩乃報警處理，為警於91年7月26 日凌
    晨2時許，循線逮捕潘榮輝、樊長忠及劉浩然，因而循線查
    獲。
二、案經臺中市警察局第四分局報請臺灣臺中地方法院檢察署檢
    察官偵查起訴。
    理    由
一、上開犯罪事實，業據被告甲○○於本院行準備程序及審理時
    坦承不諱，核與下列證人即共犯所證情節相符：
  (一)證人潘榮輝部分：
  (1)91年9月13日警詢中證稱：「我於91年5月12日經友人何仲偉
    介紹，與樊長忠、徐首勳等人，搭乘同班飛機至中國大陸廈
    門前浦區王承浩租約的二棟別墅內工作... 加入後隔日何仲
    偉、王承浩介紹該集團共犯王小菁、甲○○、王巧君等人與
    我認識... 我與樊長忠、甲○○、徐首勳、林承鑫、林文龍
    、王凱（綽號）等7人，都是擔任詐財集團內接聽被害人第
    一線電話的工作，我們都是自稱兌獎部專員... 警方提示之
    口卡片上之人是我認識之詐財集團成員甲○○無誤... 我參
    與新鴻基投顧公司詐財期間擔任兌獎部專員自稱王明華...
    甲○○自稱兌獎部朱正平及楊姓專員」等語（見93年度偵字
    第15286號卷(一)第73頁）。
  (2)93年8月22日警詢中證稱：「林承鑫、王小菁、甲○○等3人
    與主嫌王承浩關係密切，尤其是王小菁是詐欺集團的核心人
    物，詐財期間都是自稱財務部主任、彩票部主任等高階職務
    ，林承鑫、甲○○都是擔任兌獎部組長，而且參與很多年」
    等語（見93年度偵字第15286號卷(一)第96頁）。
  (3)93年9月13日偵訊時證稱：「在廈門地區的前浦工作，工作
    的地點是1棟3層樓的別墅，住在對面也是3層樓的別墅。我
    的工作內容是通知被害人中獎，我是擔任專員。我們發廣告
    傳單給被害人，被害人再打電話給總機，忘記總機是何人。
    總機再接給排班的專員我、樊長忠、甲○○、徐首勳、林承
    鑫、林文榮、綽號叫王凱，我們先與被害人核對資料，再告
    訴他們確實有中獎。我們有稿子可以照著唸。之後，我們再
    轉給會計師王巧君及律師何仲偉，由律師及會計師假裝時限
    來不及，再轉回專員，由我們告訴被害人見證人的電話，由
    見證人王承浩、何仲偉、何娜玲，他們再騙被害人假說，他
    們也是來不及，先匯錢繳稅金，之後中獎支票再寄給他們。
    之後，被害人繳稅金後，會再電話進來說錢沒有領到，再將
    電話轉給財務部有劉啟川、何仲偉、王小菁、王承浩，說他
    們沒有加入會員，騙他們入會費，第二次是騙他們要匯港幣
    ，要補匯差額。之後，彩票部有王承浩、王小菁，騙他們說
    他們有中六合彩，要他們再匯手續費或保證金。」等語（93
    年度偵字第15286號卷(四)第100頁）。
  (4)93年10月15日偵訊中證稱：「至於我、樊長忠、甲○○、徐
    首勳、林承鑫、王凱及林文榮我們7人都是打電話的專員，
    總機是由大家輪流擔任，誰有空就去做」等語（93年度偵字
    第15286號卷(四)第142頁）。
  (5)94年3月10日本院審理中證稱：「我在大陸認識樊長忠、徐
    首勳、王巧君、王承浩、何娜玲、何仲偉、王小菁、林文榮
    、林承鑫、甲○○、劉啟川，這些人都有參與詐騙集團的工
    作... 甲○○是第1線專員，兼管理第1線人員的組長」等語
    （見本院93年度訴字第3182號卷(二)第68頁）。
  (二)證人樊長忠部分：
  (1)91年9月13日警詢中證稱：「我與潘榮輝、甲○○、徐首勳
    、林承鑫、林文龍、王凱（綽號）等7人，都是擔任詐財集
    團內接聽被害人第一線電話的工作，我們都是自稱兌獎部專
    員」等語（見93年度偵字第15286號卷(一)第85頁）。
  (2)93年9月13日偵訊時證稱：「我在90年10月與徐首勳一起去
    過大陸，到之後，安排我們在廈門的永同昌大樓工作，這是
    1棟30層的大樓，我在第20幾樓工作，住是在同一棟大樓，
    不同層。工作內容是接電話是談刮刮樂的事，由被害人打電
    話來，先由總機是1個女子不知姓名接，有時是甲○○擔任
    ，再由總機轉給我，我是兌獎專員。除了我外，還有甲○○
    及徐首勳、林承鑫（綽號Jason）、王小菁，其他要看人才
    知道」（見93年度偵字第15286號卷(四)第100頁）。
  (3)94年1月28日本院審理時證稱：「我們詐欺集團的成員王承
    浩、何娜玲、何仲偉、甲○○、劉啟川、王巧君、林承鑫、
    林文榮、徐首勳、王小菁等人。上開我所講的人是我到大陸
    去從事詐騙工作確實有看到在場為詐騙的人」（見本院93年
    度訴字第3182號卷(一)第208頁）。
  (三)證人徐首勳部分：
  (1)92年2月13日警詢中證稱：「我於90年10月初經友人王承浩
    介紹，王小菁帶我與樊長忠2人，於90年10月11日搭乘同班
    飛機至中國大陸廈門前浦區王承浩承租的2棟別墅內工作，
    到了廈門王承浩已經在該處，邀我加入他們組織的刮刮樂詐
    財集團，並跟我說每月底薪新台幣4萬元、包吃包住，還有
    獎金，我當時因為沒有工作，於是加入該集團，加入後隔約
    2 天，王承浩介紹該集團共犯甲○○、王巧君、劉啟川、林
    承鑫、王滌青等人與我認識，王承浩叫王小菁教我如何接電
    話向被害人詐財，我工作期間大概是90年10月13日至91年1
    月20日左右... 我與樊長忠、甲○○、林承鑫、林文榮、王
    凱（綽號）等5人，都是擔任詐財集團內接聽被害人第一線
    電話的工作，我們都是自稱兌獎部專員...90 年10月至91年
    9月間以華健投顧公司名義詐財的那一件，我有參與詐財，
    據王承浩告訴我他們有寄發廣告單...道亨投顧公司（90年
    10月至11月間），這1件我剛到中國大陸王承浩詐財處時有
    看到王承浩及甲○○、王小菁、劉啟川等人在接聽電話詐騙
    被害人金錢」（見93年度偵字第15286號卷(一)第108頁）。
  (2)94年3月10日本院審理時證稱：「在廈門某處接電話，當時
    的公司名稱為華健投顧公司，我扮演公司的專員接電話...
    在大陸工作的期間，認識王小菁、王承浩、甲○○、劉啟川
    、樊長忠，他們都是公司的人... 當時與我在第1線工作的
    人有樊長忠、甲○○」等語（見本院93年度訴字第3182 號
    卷(二)第77頁）
  (四)證人林文榮部分：
  (1)93年8月27日偵訊時證稱：「詐騙集團之犯罪地點在廈門，
    是在三層樓的建築物。詐騙集團織成員有王巧君、劉啟川、
    樊長忠、甲○○、王小菁、徐首勳、潘榮輝、何娜玲、王承
    浩、何仲偉... 用新鴻基的名義詐騙」等語（見93年度偵字
    第15286號卷(四)第40頁）。
  (2)93年10月5日警詢時證稱：「王巧君、甲○○等人在王巧君
    公司接電話，接電話內容，都是在接台灣打過去的民眾的電
    話，跟他說你中獎新台幣數十萬元，要匯中獎稅金，才能領
    錢」等語（見93年度偵字第15286號卷(四)第135頁）。
  (3)93年10月5日偵訊時證稱：「我參加王承浩的詐騙集團，從
    91年5月24日到同年6月中旬，公司名稱是新鴻基投顧公司」
    等語（見93年度偵字第15286號卷(四)第144頁）。
    參酌被告坦承自90年底任職該詐騙集團，及證人樊長忠、徐
    首勳均證稱90年10月11日至大陸廈門前浦區犯罪地點（即王
    承浩所承租之別墅）後，僅相隔2日即透過王承浩之介紹知
    悉被告甲○○亦參與該詐騙集團，暨被告坦承曾以「新鴻基
    投顧公司」之名義詐財，而如附表一所示被害人遭「新鴻基
    公司」以刮刮樂手法詐財之時間約在91年5月30日至同年月
    31日，堪認被告甲○○參與上開刮刮樂詐財取財集團之時間
    自90年10月間起至91年5月31日。另參酌如附表三所示被告
    進出大陸地區之時間（見93年度偵字第15286號卷(四)第59頁
    入出境查詢結果，且被告供稱「全數入出境資料均是往返大
    陸地區與台灣之間」等語），被告參與詐騙之期間內，該詐
    欺集團共詐取新台幣3千9百91萬6千5百18元。此外，另有上
    開華健、道亨、新鴻基、萬盛科技、亞迪斯、得利、米亞等
    公司之廣告（散見93年度偵字第15286號卷(四)第10、11、12
    、14至16頁、31、32頁，93年度偵字第15286號卷(五)第82頁
    、93年度偵字第15286號卷(六)第44、55頁），及如附表一所
    示被害人等之匯款單據、本院93年度訴字第3182號判決影本
    、台灣高等法院台中分院94年度上訴字第1424號判決書影本
    等附卷可稽，堪認被告自白與事實相符而可採信，本件事證
    明確，被告犯行堪以認定。
二、新舊法之比較：按行為後法律有變更者，適用行為時之法律
    。但行為後之法律有利於行為人者，適用最有利於行為人之
    法律，刑法第2條第1項定有明文，茲因被告行為後，刑法業
    於民國94年2月2日以華總一義字第09400014901號令修正公
    布，並自95年7月1日起施行，法律有下列變更，爰比較新舊
    法如下：
  (一)修正後刑法已將第340條常業詐欺罪之規定刪除，被告甲○
    ○就原被訴常業詐欺之犯行，如依新法規定，均應按同法第
    339條第1項之詐欺罪論處，並數罪併罰。惟依修正刪除前之
    常業詐欺罪之規定，則就如附表一所示之多次詐欺犯行，僅
    論以1罪之常業詐欺罪。而常業詐欺罪之法定刑為「1年以上
    7年以下有期徒刑，得併科5萬元以下罰金。」；詐欺罪之法
    定刑則為：「5年以下有期徒刑、拘役或科或併科1千元以下
    罰金。」，是若依修正後之規定，被告將所犯多次詐欺罪分
    論併罰，顯較原常業犯之法定刑為重，因此自以修正前之規
    定，有利於被告（最高法院96年度台上字第159、1914、194
    9號判決意旨及臺灣高等法院暨所屬法院95年5月4日因應新
    修正刑法施行座談會提案第22號審查意見參照）。
  (二)修正後刑法第33條第5款規定「罰金：新臺幣一千元以上，
    以百元計算之」，與修正前刑法第33條第5款規定「罰金：
    一元以上」不同。比較新舊法結果，以舊法較有利於被告，
    故依刑法第2條第1項前段規定，本案關於刑法第340條常業
    詐欺罪之法定刑罰金部分，自應適用行為時之法律即修正前
    刑法第33條第5款規定決定其罰金部分之法定刑。
  (三)關於刑法第340條常業詐欺罪之法定刑為罰金之「提高標準
    」之新舊法適用問題，因被告行為後，刑法施行法第1條之1
    於95年6月14日修正公布增訂。修正增訂之刑法施行法第1條
    之1規定：「中華民國94年1月7日刑法修正施行後（按指95
    年7月1日），刑法分則編所定罰金之貨幣單位為新臺幣。94
    年1月7日刑法修正時，刑法分則編未修正之條文定有罰金者
    ，自94年1月7日刑法修正施行後，就其所定數額提高為30倍
    。但72年6月26日到94年1月7日新增或修正之條文，就其所
    定數額提高為3倍」，查本件被告所犯刑法第340條常業詐欺
    罪之法定刑有罰金刑，且為刑法分則編未修正之條文而定有
    罰金刑者，依刑法施行法第1條之1，自應就罰金數額提高為
    30倍。而被告上開常業詐欺罪，於刑法施行法第1條之1修正
    增訂前，其貨幣單位為銀元，罰金刑之提高標準應適用罰金
    罰鍰提高標準條例第1條之規定「依法律應處罰金、罰鍰者
    ，就其原定數額得提高為2倍至10倍」，而再依現行法規所
    定貨幣單位折算新臺幣條例第2條規定：「現行法規所定金
    額之貨幣單位為圓、銀元或元者，以新臺幣元之3倍折算之
    」。如換算為新臺幣，則上開條文之法定刑罰金刑部分，亦
    應提高30倍，是其關於法定刑為罰金部分之提高標準，「新
    舊法均無不利之情形」，本案關於刑法第340條之常業詐欺
    罪之法定刑罰金提高標準部分，自應適用裁判時之法律即刑
    法施行法第1條之1之規定（最高法院96年度台上字第827、1
    136號判決意旨參照）。
三、按刑法上所謂常業犯，係指反覆以同種類行為為目的之社會
    活動之職業性犯罪而言，至於犯罪所得之多寡，是否恃此犯
    罪為唯一之謀生職業，則非所問，縱令兼有其他職業，仍無
    礙於該常業犯罪之成立，又凡藉該犯罪以為日常謀生之職業
    ，而有事實上之表現為已足，並不以犯罪時間之長短為標準
    ，另亦不以營業對象須繁多為必要，亦不以營業時間之久暫
    及查扣之違法物品若干為判斷之絕對標準，苟其有恃犯罪維
    生之犯意，並實施犯行，即屬成立（最高法院85年度台上字
    第510號判例要旨、92年度台上字第1224號判決要旨、92年
    度台上字第1501號判決要旨供參）。觀諸被告甲○○與同案
    被告王巧君、王承浩、何娜玲、何仲偉、劉啟川、王小菁、
    林承鑫、徐首勳、樊長忠、潘榮輝、林文榮及姓名、年籍均
    不詳綽號「王凱」之成年男子等所共組之詐欺集團分工極為
    細密，且有固定之作業流程及場所，前後有如附表一所示共
    計42位被害人遭詐騙，總詐騙金額更高達4千零41萬6千5百
    18元（被告參與期間共詐得3千9百91萬6千5百18元），凡此
    種種，俱見渠等經營詐騙集團之規模甚鉅，短期內非法所得
    款項龐大，並非偶而為之的犯罪型態，顯係藉該犯罪以為日
    常謀生之職業甚明。故核被告甲○○所為，係犯刑法第340
    條之常業詐欺罪。被告甲○○及其所屬詐欺集團之其他同案
    被告王巧君等人就上開犯行有犯意之聯絡與行為之分擔，均
    為共同正犯（新修正刑法第28條將共同正犯之定義「實施」
    ，修正為「實行」，僅為純文字修正，非屬法律變更，本無
    新舊法比較適用問題，應依一般法律適用原則，適用裁判時
    法，最高法院95年度台上字第5599號判決可資參照）。公訴
    人未起訴之得利公司、達華公司詐欺部分，因與判刑部分，
    係屬同一事實，有裁判上一罪關係，本院自得併予論處。爰
    審酌本件刮刮樂詐欺集團犯罪所得金額龐大、對社會治安及
    經濟安全危害甚鉅，被告參與犯罪之時間長短，參與期間所
    詐得之金額，於集團中擔任之分工程度，並考量被告犯罪後
    坦承犯行之犯罪後態度等一切情狀，量處如主文所示之刑，
    以資懲儆。
四、公訴意旨另以：被告甲○○與共犯王巧君、王小菁、潘榮輝
    、林承鑫、林文榮等人，共同基於意圖為自己不法所有之常
    業詐欺犯意聯絡，自90年10月間起，另以如附表二所示之「
    米亞旗艦公司」、「長虹科技公司」、「亞迪斯旗艦公司」
    、「憶峰科技公司」、「萬勝國際科技公司」、「威光開發
    科技公司」、「首督科技公司」、「金憶昌投顧公司」、「
    寶達科技公司」、「聯洲科技公司」、「聯昌信貸」、「富
    誠信用貸款」、「花旗信用貸款」等虛構之公司名義，寄送
    各類不實之「刮刮樂」抽獎廣告或發送簡訊方式予附表二所
    示不特定之人，佯稱刮中獎金，使附表二所示之人誤認自己
    確已中獎，而撥打電話查詢時，接聽電話之成員即向被害人
    以上開詐騙手法詐騙匯款，因認被告甲○○就此部分亦涉有
    刑法常業詐欺罪嫌。訊據被告甲○○堅決否認涉有此部分常
    業詐欺犯行，經查：附表二所示之被害人等雖均指述有遭詐
    騙集團詐欺匯款之情事，惟部分受害人係指述欲辦理貸款而
    遭信貸廣告詐騙；部分被害人根本未提供如何遭詐騙之情節
    ；部分被害人已忘記係遭何家公司名義之詐騙集團所詐騙；
    部分被害人指述遭詐騙電話所詐騙；部分被害人僅泛稱收到
    詐財廣告等等（詳如附表二所載之詐騙手法），可知附表二
    所示之被害人等遭詐騙手法不一，是否均係遭被告甲○○與
    共犯王巧君等人所詐欺，尚非無疑。再依共犯王巧君、王小
    菁、潘榮輝、樊長忠、徐首勳、林文榮等人於本院93年度訴
    字第3182號及台灣高等法院台中分院94年度上訴字第1424號
    常業詐欺案件所供述之內容，僅能認定被告甲○○與共犯王
    巧君等人有以上開華健、道亨及新鴻基、萬盛、亞迪斯、長
    虹、得利、達華、米亞公司之名義為前揭詐騙行為，尚不足
    以認定渠等亦有以前開9家公司以外行號詐騙被害人。又參
    諸證人楊啟炫於本院93年度訴字第3182號案件審理中到庭具
    結證稱：「90年的部分，另有查出一家公司的名稱叫新地地
    產，人頭帳戶叫江光龍，這部分是潘榮輝跟我說，是劉啟川
    告訴他的，王承浩集團也有使用這家公司，虛構詐財」、「
    （問：你如何證明79位被害人都是王承浩詐欺集團的被害人
    ？）一開始潘榮輝提供4、5位被害人的姓名給我：：我通知
    這幾位被害人到案，由他們提供的匯款單，找出匯款的帳戶
    ，發現約有10幾個人頭戶，然後再從人頭帳戶的匯款單去查
    出其他被害人的資料」、「（問：潘榮輝只有參與新鴻基，
    他又如何得知王承浩他們有使用其他公司名義詐財？）這部
    分一開始潘榮輝、樊長忠非常的配合，我跟潘榮輝說，希望
    他講的詳細一點，而且這段期間王承浩集團有窩裡反的情形
    ，潘榮輝跟我說，他有從劉啟川那邊得知其他消息，然後再
    轉告我」、「（問：黃嘉浪提供人頭帳戶，只有給王承浩使
    用，還是有給其他詐欺集團使用？）因黃嘉浪還有因別的詐
    欺集團案件被查獲。我提供給檢察官的人頭帳戶，是否只供
    王承浩詐欺集團使用，還是其他詐欺集團也有使用，我無法
    確定。這100多個人頭帳戶不止是黃嘉浪所提供，還有其他
    4、5位提供」等語（見台灣高等法院台中分院94年度上訴字
    第1424號卷(二)第207至209頁），及共犯潘榮輝於台灣高等法
    院台中分院94年度上訴字第1424號審理中供稱：「新地地產
    與本案無關，是王承浩先前與其他詐騙集團成員所作的」等
    語（見台灣高等法院台中分院94年度上訴字第1424號卷(二)第
    216頁），可知被告潘榮輝於警詢中之供述，除新鴻基公司
    係其親自參與詐騙之公司名稱外，其餘所稱之公司名稱均係
    共犯潘榮輝聽來之傳聞證據，準此，新鴻基公司以外之公司
    ，除華健、道亨公司有共犯王小菁等人證實確為渠等所為，
    及依共犯王小菁等在大陸期間、被害人之被詐欺時間、匯款
    帳戶認定之萬盛等公司外，被告甲○○與共犯王巧君、王小
    菁、潘榮輝、林承鑫、林文榮是否有參與其餘公司而為詐騙
    行為即非無疑。參以目前詐欺集團盛行，以前揭刮刮樂方式
    詐財者，甚為普遍，且不同之詐欺集團為相同之詐欺犯行，
    亦非不可能，職是，縱被害人係因類似之刮刮樂詐騙手法而
    匯款，尚難以此推論必係被告甲○○與共犯王巧君等人所為
    。此外，復查無其他積極證據，足資認定被告甲○○與共犯
    王巧君、王小菁、潘榮輝、林承鑫、林文榮等人尚有以上開
    華健、道亨及新鴻基、萬盛、亞迪斯、長虹、得利、達華、
    米亞公司以外之公司名稱詐騙被害人之行為，從而就其餘公
    司部分，自難認定構成常業詐欺罪，灼然甚明，本應就此部
    分為無罪之諭知，惟公訴人認此部分與前揭起訴成罪部分，
    有實質上一罪之關係，爰不另為無罪之諭知。
據上論斷，應依刑事訴訟法第273條之1第1項、第299條第1項前
段，刑法第2條第1項前段、第28條、修正前刑法第340條，判決
如主文。
本案經檢察官乙○○到庭執行職務。
中　　華　　民　　國　　96　　年　　11　　月　　16　　日
                      台灣台中地方法院刑事第二庭
                              法  官  陳姵君
上正本證明與原本無異。
如不服本判決，應於收受送達後10日內向本院提出上訴書狀（應
敘述具體理由並附繕本）。
上訴書狀如未敘述理由，應於上訴期間屆滿後20日內補提理由書
於本院。
                              書記官  莊金屏
中　　華　　民　　國　　96　　年　　11　　月　　16　　日
附錄論罪科刑法條
刑法第340條：
以犯前條之罪為常業者，處1年以上7年以下有期徒刑，得併科5
萬元以下罰金。
附表一：
┌──┬───┬───┬────┬─────────┬────┬───────┬───────┐
│編號│姓  名│筆  錄│被 詐 騙│被  詐  騙  手  法│被 詐 騙│匯  入  帳  戶│相  關  證  物│
│    │      │      │時    間│                  │金    額│              │              │
├──┼───┼───┼────┼─────────┼────┼───────┼───────┤
│一  │ｐ○○│偵卷〈│90年12月│收到以「華建」公司│14萬5千2│范鳳嬌 郵局   │詐財廣告單影本│
│    │      │一〉第│底至91年│名義印製之詐財廣告│百元    │000000-000000 │1份、匯款單影 │
│    │      │181頁 │1月初   │單，告知中獎50萬元│        ├───────┤2紙           │
│    │      │      │        │，要求被害人匯百分│        │林秀娥 郵局   │偵卷〈一〉第  │
│    │      │      │        │之15之稅金，並要求│        │000000-000000 │182頁至184頁  │
│    │      │      │        │繳交會費加入該公司│        │              │              │
│    │      │      │        │會員始能領取獎金等│        │              │              │
│    │      │      │        │名義要求被害人匯款│        │              │              │
├──┼───┼───┼────┼─────────┼────┼───────┼───────┤
│二  │Ｎ○○│偵卷〈│90年5月 │收到以「華建」公司│50萬元  │周良鴻 郵局   │匯款單影本1紙 │
│    │      │二〉第│旬某日至│名義印製之詐財廣告│        │000000-000000 │〈7萬元〉     │
│    │      │46頁  │7月21日 │單，告知中獎100萬 │        │              │偵卷〈二〉第47│
│    │      │      │        │，以須先繳納稅金、│        │              │頁反面        │
│    │      │      │        │會員費始能領獎等名│        │              │              │
│    │      │      │        │義要求被害人匯款，│        │              │              │
│    │      │      │        │其後又要求被害人匯│        │              │              │
│    │      │      │        │款代為下注香港六合│        │              │              │
│    │      │      │        │彩、投資基金、股票│        │              │              │
│    │      │      │        │名義              │        │              │              │
├──┼───┼───┼────┼─────────┼────┼───────┼───────┤
│三  │甲午○│偵卷〈│90年12月│收到以「華健」公司│13萬5千2│黃詩慶 郵局   │匯款單影本1紙 │
│    │      │三〉第│20日至91│名義印製之詐財廣告│百元    │000000-000000 │〈6萬5千2百元 │
│    │      │1頁   │年1月3日│單，告知中獎200萬 │        │              │〉            │
│    │      │      │        │，以須先繳納會員費│        │              │偵卷〈三〉第3 │
│    │      │      │        │始能領獎之名義，要│        │              │頁            │
│    │      │      │        │求被害人匯款，迨被│        │              │              │
│    │      │      │        │害人匯款後，又稱應│        │              │              │
│    │      │      │        │匯港幣而非台幣，要│        │              │              │
│    │      │      │        │求補匯差額        │        │              │              │
├──┼───┼───┼────┼─────────┼────┼───────┼───────┤
│四  │甲Ｖ○│偵卷〈│90年12月│收到以「華健」公司│35萬5千2│范鳳嬌 郵局   │匯款單影本3紙 │
│    │      │三〉第│25日至26│名義印製之詐財廣告│百元    │000000-000000 │偵卷〈三〉第5 │
│    │      │4頁   │日      │單，告知中獎50萬元│        ├───────┤、6頁         │
│    │      │      │        │，以須先繳納印花稅│        │徐蘭珺 郵局   │              │
│    │      │      │        │始能領獎之名義，要│        │000000-000000 │              │
│    │      │      │        │求被害人匯款，迨被│        │              │              │
│    │      │      │        │害人匯款後，又稱應│        │              │              │
│    │      │      │        │匯港幣而非台幣，要│        │              │              │
│    │      │      │        │求補匯差額        │        │              │              │
├──┼───┼───┼────┼─────────┼────┼───────┼───────┤
│五  │甲Ｆ○│偵卷〈│90年12月│收到以「華健」公司│564萬   │黃詩慶 郵局   │匯款單影本12紙│
│    │      │三〉第│17日至31│名義印製之詐財廣告│        │000000-000000 │偵卷〈三〉第8 │
│    │      │7頁   │日      │單，告知中獎50萬元│        ├───────┤反面至第13反面│
│    │      │      │        │，以須先繳納稅金、│        │吳素芬 第一銀 │              │
│    │      │      │        │會員費始能領獎之名│        │行            │              │
│    │      │      │        │義，要求被害人匯款│        │00000-000000  │              │
│    │      │      │        │，其後又說服被害人│        ├───────┤              │
│    │      │      │        │匯款簽賭香港六合彩│        │紀玉英 郵局   │              │
│    │      │      │        │，並告知彩券中獎  │        │000000-000000 │              │
│    │      │      │        │4620萬，須繳納1成 │        ├───────┤              │
│    │      │      │        │佣金始得領取彩金，│        │吳素芬 郵局   │              │
│    │      │      │        │要求被害人匯款    │        │0000000-000000│              │
│    │      │      │        │                  │        │              │              │
├──┼───┼───┼────┼─────────┼────┼───────┼───────┤
│六  │朱蔡明│偵卷〈│90年12月│收到以「華健」公司│109萬5千│范鳳嬌 郵局   │匯款單影本6紙 │
│    │蘭    │三〉第│底某日至│名義印製之詐財廣告│5百元   │000000-000000 │〈總計109萬5千│
│    │      │14、17│91年1月 │單，告知中獎50萬元│        ├───────┤5百元〉       │
│    │      │頁    │14日    │，以須先繳納稅金、│        │黃詩慶 郵局   │偵卷〈三〉第18│
│    │      │      │        │會員費始能領獎之名│        │000000-000000 │頁反面至第21頁│
│    │      │      │        │義，要求被害人匯款│        ├───────┤、第33頁      │
│    │      │      │        │，其後又說服被害人│        │紀玉英 郵局   │              │
│    │      │      │        │匯款簽賭香港六合彩│        │000000-000000 │              │
│    │      │      │        │，並告知彩券中獎1 │        ├───────┤              │
│    │      │      │        │餘萬，須繳納佣金始│        │連仁萬 郵局   │              │
│    │      │      │        │得領取彩金，要求被│        │000000-000000 │              │
│    │      │      │        │害人匯款          │        │              │              │
├──┼───┼───┼────┼─────────┼────┼───────┼───────┤
│七  │甲黃○│偵卷〈│91年1月 │收到以「華健」公司│7萬5千5 │徐蘭珺 郵局   │匯款單影本1紙 │
│    │      │三〉第│16日    │名義印製之詐財廣告│元      │000000-000000 │偵卷〈三〉第23│
│    │      │22頁  │        │單，告知中獎50萬元│        │              │頁            │
│    │      │      │        │，以須先繳納律師公│        │              │              │
│    │      │      │        │證費始能領獎之名義│        │              │              │
│    │      │      │        │，要求被害人匯款  │        │              │              │
├──┼───┼───┼────┼─────────┼────┼───────┼───────┤
│八  │王麗芳│偵卷〈│90年12月│收到以「華健」公司│35萬5千2│范鳳嬌 郵局   │詐財廣告單影本│
│    │由其女│三〉第│21日至28│名義印製之詐財廣告│百元    │000000-000000 │1份、匯款單影 │
│    │董黛琳│33頁  │日      │單，告知中獎50萬元│        ├───────┤3紙           │
│    │代為製│      │        │，以須先繳稅金、會│        │黃詩慶 郵局   │偵卷〈三〉第35│
│    │作筆錄│      │        │員費始能領獎之名義│        │000000-000000 │頁至第37頁反面│
│    │      │      │        │，要求被害人匯款，│        ├───────┤              │
│    │      │      │        │迨被害人匯款後，又│        │徐蘭珺 郵局   │              │
│    │      │      │        │稱應匯港幣而非台幣│        │000000-000000 │              │
│    │      │      │        │，要求補匯差額    │        │              │              │
├──┼───┼───┼────┼─────────┼────┼───────┼───────┤
│九  │方黃杏│偵卷〈│90年12月│收到以「華健」公司│35萬5千2│范鳳嬌 郵局   │匯款單影本3紙 │
│    │華    │三〉第│21日至26│名義印製之詐財廣告│百元    │000000-000000 │偵卷〈三〉第40│
│    │      │38頁  │日      │單，告知中獎50萬元│        ├───────┤、41頁        │
│    │      │      │        │，以須先繳稅金、會│        │黃詩慶 郵局   │              │
│    │      │      │        │員費始能領獎之名義│        │000000-000000 │              │
│    │      │      │        │，要求被害人匯款，│        │              │              │
│    │      │      │        │迨被害人匯款後，又│        │              │              │
│    │      │      │        │稱應匯港幣而非台幣│        │              │              │
│    │      │      │        │，要求補匯差額    │        │              │              │
├──┼───┼───┼────┼─────────┼────┼───────┼───────┤
│十  │ｄ○○│偵卷〈│91年1月5│收到以「華健」公司│7萬5千5 │黃詩慶 郵局   │匯款單影本1紙 │
│    │      │三〉第│日      │名義印製之詐財廣告│百元    │000000-000000 │偵卷〈三〉第  │
│    │      │124頁 │        │單，告知中獎50萬元│        │              │125頁反面     │
│    │      │      │        │，以須先繳納稅金始│        │              │              │
│    │      │      │        │能領獎之名義，要求│        │              │              │
│    │      │      │        │被害人匯款        │        │              │              │
├──┼───┼───┼────┼─────────┼────┼───────┼───────┤
│十一│ｚ○○│偵卷〈│91年1月2│收到以「華健」公司│277萬5千│黃詩慶 郵局   │匯款單影本6紙 │
│    │      │三〉第│日至9日 │名義印製之詐財廣告│5百元   │000000-000000 │偵卷〈三〉第  │
│    │      │126頁 │        │單，告知中獎50萬元│        ├───────┤128頁至133頁  │
│    │      │      │        │，以須先繳納稅金，│        │吳素芬 第一銀 │              │
│    │      │      │        │會員費始能領獎之名│        │行            │              │
│    │      │      │        │義，要求被害人匯款│        │000-00-000000 │              │
│    │      │      │        │，其後又說服被害人│        ├───────┤              │
│    │      │      │        │匯款簽賭香港六合彩│        │林秀娥 郵局   │              │
│    │      │      │        │，並告知贏得4千餘 │        │000000-000000 │              │
│    │      │      │        │元，要求給予佣金始│        ├───────┤              │
│    │      │      │        │得領取彩金        │        │紀玉英 郵局   │              │
│    │      │      │        │                  │        │000000-000000 │              │
│    │      │      │        │                  │        ├───────┤              │
│    │      │      │        │                  │        │徐蘭珺 郵局   │              │
│    │      │      │        │                  │        │000000-000000 │              │
├──┼───┼───┼────┼─────────┼────┼───────┼───────┤
│十二│甲地○│偵卷〈│90年12月│收到以「華健」公司│14萬5千2│黃詩慶 郵局   │匯款單影本2紙 │
│    │      │三〉第│25日至26│名義印製之詐財廣告│百元    │000000-000000 │詐財廣告單影本│
│    │      │134頁 │日      │單，告知中獎，以須│        ├───────┤1份           │
│    │      │      │        │先繳納稅金、會員費│        │范鳳嬌 郵局   │偵卷〈三〉第  │
│    │      │      │        │始能領獎之名義，要│        │000000-000000 │135頁反面     │
│    │      │      │        │求被害人匯款      │        │              │              │
├──┼───┼───┼────┼─────────┼────┼───────┼───────┤
│十三│甲Ｋ○│偵卷〈│90年12月│收到以「華健」公司│45萬5千2│范鳳嬌 郵局   │匯款單影本3紙 │
│    │      │三〉第│10日至27│名義印製之詐財廣告│百元    │000000-000000 │偵卷〈三〉第  │
│    │      │137頁 │日      │單，告知中獎50萬元│        ├───────┤140頁反面、142│
│    │      │      │        │，以須先繳納稅金、│        │毛玉雯 郵局   │頁反面、143頁 │
│    │      │      │        │會員費始能領獎之名│        │000000-000000 │              │
│    │      │      │        │義，要求被害人匯款│        ├───────┤              │
│    │      │      │        │                  │        │林秀娥 郵局   │              │
│    │      │      │        │                  │        │000000-000000 │              │
├──┼───┼───┼────┼─────────┼────┼───────┼───────┤
│十四│甲子○│偵卷〈│90年12月│收到以「華健」公司│95萬5千2│毛玉雯 郵局   │匯款單影本1紙 │
│    │由陳博│五〉第│13日    │名義印製之詐財廣告│百元    │000000-000000 │〈7萬5千2百元 │
│    │蒍代為│56頁  │        │單，告知中獎50萬元│        │              │〉            │
│    │訊問  │      │        │，以須先繳納律師見│        │              │偵卷〈五〉第57│
│    │      │      │        │證費始能領獎之名義│        │              │頁反面        │
│    │      │      │        │，要求被害人匯款，│        │              │              │
│    │      │      │        │其後又以幫被害人簽│        │              │              │
│    │      │      │        │賭六合彩中獎為由，│        │              │              │
│    │      │      │        │要求被害人再匯款始│        │              │              │
│    │      │      │        │得領取彩金        │        │              │              │
├──┼───┼───┼────┼─────────┼────┼───────┼───────┤
│十五│丑○○│偵卷〈│91年1月 │收到以「華健」公司│14萬5千2│毛玉雯 郵局   │匯款單影本1紙 │
│    │      │五〉第│12日至14│名義印製之詐財廣告│百元    │000000-000000 │〈7萬元〉     │
│    │      │128頁 │日      │單，告知中獎50萬元│        │              │偵卷〈五〉第  │
│    │      │      │        │，以須先繳納稅金、│        │              │129頁反面     │
│    │      │      │        │會員費始能領獎之名│        │              │              │
│    │      │      │        │義，要求被害人匯款│        │              │              │
├──┼───┼───┼────┼─────────┼────┼───────┼───────┤
│十六│甲Ｔ○│偵卷〈│90年10月│收到以「華健」公司│14萬5千2│毛玉雯 郵局   │匯款單影本1紙 │
│    │      │五〉第│29日    │名義印製之詐財廣告│百元    │000000-000000 │〈7萬元〉     │
│    │      │130頁 │        │單，告知中獎50萬元│        │              │偵卷〈五〉第  │
│    │      │      │        │，以須先繳納稅金、│        │              │131頁反面     │
│    │      │      │        │會員費始能領獎之名│        │              │              │
│    │      │      │        │義，要求被害人匯款│        │              │              │
├──┼───┼───┼────┼─────────┼────┼───────┼───────┤
│十七│Ｑ○○│偵卷〈│91年1月9│收到以「華健」公司│37萬元  │黃詩慶 郵局   │匯款單影本3紙 │
│    │      │六〉第│日至14日│名義印製之詐財廣告│        │000000-000000 │偵卷〈六〉第41│
│    │      │39頁  │        │單，告知中獎50萬元│        ├───────┤、42頁        │
│    │      │      │        │，以須先繳納稅金、│        │徐蘭珺 郵局   │              │
│    │      │      │        │會員費始能領獎之名│        │000000-000000 │              │
│    │      │      │        │義，要求被害人匯款│        ├───────┤              │
│    │      │      │        │，其後又稱可以幫被│        │范鳳嬌 郵局   │              │
│    │      │      │        │害人簽賭香港六合彩│        │000000-000000 │              │
│    │      │      │        │，要求被害人匯款  │        │              │              │
├──┼───┼───┼────┼─────────┼────┼───────┼───────┤
│十八│甲巳○│偵卷〈│90年11月│收到以「道亨」公司│50萬5千2│徐春蘭 郵局   │匯款單影本3紙 │
│    │      │三〉第│1日至2日│名義印製之詐財廣告│百元    │000000-000000 │〈總計38萬5千2│
│    │      │52頁  │        │單，告知中獎50萬元│        ├───────┤百元〉        │
│    │      │      │        │，以須先繳稅金、會│        │洪子欽 郵局   │偵卷〈三〉第53│
│    │      │      │        │員費始能領獎之名義│        │000000-000000 │頁、第54頁反面│
│    │      │      │        │，要求被害人匯款，│        │              │至55頁反面    │
│    │      │      │        │迨被害人匯款後，又│        │              │              │
│    │      │      │        │稱應匯港幣而非台幣│        │              │              │
│    │      │      │        │，要求補匯差額，其│        │              │              │
│    │      │      │        │後又說服被害人匯款│        │              │              │
│    │      │      │        │購買香港六合彩    │        │              │              │
├──┼───┼───┼────┼─────────┼────┼───────┼───────┤
│十九│甲Ｒ○│偵卷〈│90年11月│收到以「道亨」公司│787萬5千│洪子欽 郵局   │匯款單影本19紙│
│    │      │三〉第│初某日至│名義印製之詐財廣告│元      │000000-000000 │〈總計730萬2百│
│    │      │58頁  │23日    │單，告知中獎50萬元│        ├───────┤元〉          │
│    │      │      │        │，以須先繳稅金、會│        │藍永坤 郵局   │偵卷〈三〉第60│
│    │      │      │        │員費始能領獎之名義│        │000000-000000 │頁反面至第70頁│
│    │      │      │        │，要求被害人匯款，│        ├───────┤              │
│    │      │      │        │迨被害人匯款後，又│        │藍永坤 第一銀 │              │
│    │      │      │        │稱應匯港幣而非台幣│        │行            │              │
│    │      │      │        │，要求補匯差額，其│        │000000-00000  │              │
│    │      │      │        │後又說服被害人匯款│        ├───────┤              │
│    │      │      │        │購買香港六合彩，並│        │黃巨生 郵局   │              │
│    │      │      │        │告知贏得3千8百萬元│        │000000-000000 │              │
│    │      │      │        │，要求給予佣金、督│        ├───────┤              │
│    │      │      │        │察吃紅等始得領取彩│        │高明哲 第一銀 │              │
│    │      │      │        │金                │        │行            │              │
│    │      │      │        │                  │        │000000-000000 │              │
│    │      │      │        │                  │        ├───────┤              │
│    │      │      │        │                  │        │廖偉耀 郵局   │              │
│    │      │      │        │                  │        │000000-000000 │              │
├──┼───┼───┼────┼─────────┼────┼───────┼───────┤
│二十│甲ｆ○│偵卷〈│90年11月│收到以「道亨」公司│16萬2百 │洪子欽 郵局   │匯款單影本3紙 │
│    │      │三〉第│5日     │名義印製之詐財廣告│元      │000000-000000 │偵卷〈三〉第73│
│    │      │71頁  │        │單，告知中獎50萬元│        ├───────┤、74頁        │
│    │      │      │        │，以須先繳稅金、會│        │廖偉耀 郵局   │              │
│    │      │      │        │員費始能領獎之名義│        │000000-000000 │              │
│    │      │      │        │，要求被害人匯款  │        │              │              │
├──┼───┼───┼────┼─────────┼────┼───────┼───────┤
│二十│陳林秀│偵卷〈│90年11月│收到以「道亨」公司│7萬5千2 │洪子欽 郵局   │匯款單影本1紙 │
│一  │蓮    │三〉第│22日    │名義印製之詐財廣告│元      │000000-000000 │詐騙廣告單影本│
│    │      │75頁  │        │單，告知中獎50萬元│        │              │1份           │
│    │      │      │        │，以須先繳稅金、會│        │              │偵卷〈三〉第76│
│    │      │      │        │員費始能領獎之名義│        │              │頁            │
│    │      │      │        │，要求被害人匯款  │        │              │              │
├──┼───┼───┼────┼─────────┼────┼───────┼───────┤
│二十│戌○○│偵卷〈│90年11月│收到以「道亨」公司│14萬5千2│廖偉耀 郵局   │匯款單影本2紙 │
│二  │      │三〉第│4日至7日│名義印製之詐財廣告│百元    │000000-000000 │偵卷〈三〉第81│
│    │      │80頁  │        │單，告知中獎50萬元│        ├───────┤頁反面、82頁  │
│    │      │      │        │，以須先繳稅金、會│        │陳春蘭 郵局   │              │
│    │      │      │        │員費始能領獎之名義│        │000000-000000 │              │
│    │      │      │        │，要求被害人匯款  │        │              │              │
├──┼───┼───┼────┼─────────┼────┼───────┼───────┤
│二十│Ｔ○○│偵卷〈│90年10月│收到以「道亨」公司│18萬元  │陳治平 郵局   │匯款單影本2紙 │
│三  │      │三〉第│22日至24│名義印製之詐財廣告│        │000000-000000 │偵卷〈三〉第  │
│    │      │84頁  │日      │單，告知中獎港幣50│        ├───────┤85頁反面、86頁│
│    │      │      │        │萬元，以須先繳稅金│        │簡勝輝 郵局   │              │
│    │      │      │        │始能領獎之名義，要│        │000000-000000 │              │
│    │      │      │        │求被害人匯款，迨被│        │              │              │
│    │      │      │        │害人匯款後，又稱應│        │              │              │
│    │      │      │        │匯港幣而非台幣，要│        │              │              │
│    │      │      │        │求補匯差額        │        │              │              │
├──┼───┼───┼────┼─────────┼────┼───────┼───────┤
│二十│地○○│偵卷〈│90年11月│收到以「道亨」公司│14萬5千2│洪子欽 郵局   │匯款單影本2紙 │
│四  │      │三〉第│3日至5日│名義印製之詐財廣告│百元    │000000-000000 │偵卷〈三〉第88│
│    │      │87頁  │        │單，告知中獎港幣50│        ├───────┤頁            │
│    │      │      │        │萬元，以須先繳稅金│        │黃巨生 郵局   │              │
│    │      │      │        │、會員費始能領獎之│        │000000-000000 │              │
│    │      │      │        │名義，要求被害人匯│        │              │              │
│    │      │      │        │款                │        │              │              │
├──┼───┼───┼────┼─────────┼────┼───────┼───────┤
│二十│甲Ｇ○│偵卷〈│91年5月 │收到以「新鴻基」公│14萬5千 │郭賴賞 郵局   │匯款單影本2紙 │
│五  │      │六〉第│30日至31│司名義印製之詐財廣│元      │000000-000000 │詐財廣告單影本│
│    │      │72頁  │日      │告單，告知中獎50萬│        ├───────┤1份           │
│    │      │      │        │元，以須先繳納稅金│        │黃秋杉 郵局   │偵卷〈六〉第74│
│    │      │      │        │、會員費始能領獎之│        │000000-000000 │頁            │
│    │      │      │        │名義              │        │              │              │
├──┼───┼───┼────┼─────────┼────┼───────┼───────┤
│二十│天○○│偵卷〈│90年10月│收到以「萬盛科技」│54萬元  │陳俊霖 郵局   │詐財廣告單影本│
│六  │      │一〉第│16日至23│公司名義印製之詐財│        │00000-000000  │1份、匯款單影 │
│    │      │202頁 │日      │廣告單，告知中獎  │        ├───────┤4紙           │
│    │      │      │        │100萬元，以須先繳 │        │劉玉玲 郵局   │〈總計33萬8千 │
│    │      │      │        │稅金、會費等名義要│        │000000-000000 │〉            │
│    │      │      │        │求被害人匯款，待被│        ├───────┤偵卷〈一〉第  │
│    │      │      │        │害人匯款後又稱應匯│        │簡勝輝 郵局   │203頁         │
│    │      │      │        │港幣而非臺幣，要求│        │000000-000000 │              │
│    │      │      │        │補匯差額          │        │              │              │
├──┼───┼───┼────┼─────────┼────┼───────┼───────┤
│二十│ｕ○○│偵卷〈│91年5月 │收到以「亞迪斯」公│38萬5千5│陳江勇 郵局   │匯款單影本3紙 │
│七  │      │二〉第│23日至24│司名義印製之詐財廣│百元    │000000-000000 │偵卷〈二〉第  │
│    │      │104頁 │日      │告單，告知中獎50萬│        ├───────┤106頁         │
│    │      │      │        │元，以須先繳納稅金│        │郭賴賞 郵局   │              │
│    │      │      │        │始能領獎之名義，要│        │000000-000000 │              │
│    │      │      │        │求被害人匯款，其後│        │              │              │
│    │      │      │        │又稱電腦選號中獎，│        │              │              │
│    │      │      │        │須再繳納稅金，待被│        │              │              │
│    │      │      │        │害人匯款後，又稱應│        │              │              │
│    │      │      │        │會港幣而非臺幣，要│        │              │              │
│    │      │      │        │求補匯差額        │        │              │              │
├──┼───┼───┼────┼─────────┼────┼───────┼───────┤
│二十│甲Ｐ○│偵卷〈│91年1月 │收到以「亞迪斯」公│48萬4320│康正昌 郵局   │匯款單影本6紙 │
│八  │其妻林│二〉第│11日至16│司名義印製之詐財廣│元      │000000-000000 │詐財廣告單影本│
│    │素梅代│112頁 │日      │告單，告知中獎50萬│        ├───────┤1份           │
│    │理    │      │        │元，以各種名義，要│        │陳治平 郵局   │偵卷〈二〉第  │
│    │      │      │        │求被害人匯款      │        │000000-000000 │114頁         │
│    │      │      │        │                  │        ├───────┤              │
│    │      │      │        │                  │        │林碧珠 郵局   │              │
│    │      │      │        │                  │        │000000-000000 │              │
├──┼───┼───┼────┼─────────┼────┼───────┼───────┤
│二十│甲宙○│偵卷〈│90年10月│收到以「萬盛」公司│18萬元  │李光智 郵局   │匯款單影本2紙 │
│九  │      │二〉第│10日至17│名義印製之詐財廣告│        │000000-000000 │偵卷〈二〉第  │
│    │      │157頁 │日      │單，告知中獎100萬 │        ├───────┤158頁         │
│    │      │      │        │，以須先繳納稅金始│        │陳治平 郵局   │              │
│    │      │      │        │能領獎之名義，要求│        │000000-000000 │              │
│    │      │      │        │被害人匯款        │        │              │              │
├──┼───┼───┼────┼─────────┼────┼───────┼───────┤
│三十│ｂ○○│偵卷〈│90年12月│收到以「亞迪斯」公│212萬   │楊崇華 郵局   │匯款單影本10紙│
│    │      │三〉第│某日至91│司名義印製之詐財廣│3240元  │000000-000000 │偵卷〈三〉第28│
│    │      │24、26│年1月   │告單，告知中獎50萬│        ├───────┤頁            │
│    │      │頁    │        │元，以須先繳公證費│        │蔣紹武 郵局   │              │
│    │      │      │        │、會員費始能領獎之│        │000000-000000 │              │
│    │      │      │        │名義，要求被害人匯│        ├───────┤              │
│    │      │      │        │款，其後又說服被害│        │李樹林 郵局   │              │
│    │      │      │        │人匯款投資日經期貨│        │000000-000000 │              │
│    │      │      │        │，並告知賺得900萬 │        ├───────┤              │
│    │      │      │        │，要求給予1成佣金 │        │陳治平 郵局   │              │
│    │      │      │        │得領取投資金額    │        │000000-000000 │              │
│    │      │      │        │                  │        ├───────┤              │
│    │      │      │        │                  │        │粟義汶 郵局   │              │
│    │      │      │        │                  │        │000000-000000 │              │
├──┼───┼───┼────┼─────────┼────┼───────┼───────┤
│三十│甲戊○│偵卷〈│91年3月 │收到以「長虹」公司│249萬   │陳宗偉 上海銀 │匯款單影本22紙│
│一  │      │三〉第│12日至22│名義傳送之詐財簡訊│3458元加│行            │〈總計249萬   │
│    │      │90、94│日      │，告知中獎60萬元，│上1筆不 │000000-0000000│3458元+1筆不詳│
│    │      │頁    │        │扣除稅金後之42萬元│詳金額  │4             │〉            │
│    │      │      │        │已匯入被害人帳戶，│        ├───────┤偵卷〈三〉第97│
│    │      │      │        │要求被害人使用自動│        │紀玉英 郵局   │頁            │
│    │      │      │        │提款機做轉入之動作│        │000000-000000 │              │
│    │      │      │        │，利用被害人不熟悉│        ├───────┤              │
│    │      │      │        │提款機之操作，使被│        │王培鑫 郵局   │              │
│    │      │      │        │害人將錢轉入其指定│        │000000-000000 │              │
│    │      │      │        │之帳戶，其後又以須│        ├───────┤              │
│    │      │      │        │先繳交會員費、保證│        │吳雅婷 郵局   │              │
│    │      │      │        │金、佣金始能領獎之│        │000000-000000 │              │
│    │      │      │        │名義，要求被害人匯│        ├───────┤              │
│    │      │      │        │款                │        │不詳 郵局     │              │
│    │      │      │        │                  │        │000000-000000 │              │
├──┼───┼───┼────┼─────────┼────┼───────┼───────┤
│三十│甲酉○│偵卷〈│90年10月│收到以「得利」公司│45萬5千2│張娟娟 郵局   │詐財廣告單影本│
│二  │      │五〉第│12日至14│名義印製之詐財廣告│百元    │000000-000000 │1份、匯款單影 │
│    │      │71頁  │日      │單，告知中獎50萬元│        ├───────┤4紙           │
│    │      │      │        │，以須先繳納稅金、│        │陳志韋 郵局   │偵卷〈五〉第73│
│    │      │      │        │會員費始能領獎之名│        │000000-000000 │頁背面          │
│    │      │      │        │義，要求被害人匯款│        ├───────┤              │
│    │      │      │        │，待被害人匯款後又│        │毛玉雯 郵局   │              │
│    │      │      │        │稱應匯港幣而非臺幣│        │000000-000000 │              │
│    │      │      │        │，要求補匯差額，其│        │              │              │
│    │      │      │        │後又謊稱幫被害人簽│        │              │              │
│    │      │      │        │賭六合彩中獎，須先│        │              │              │
│    │      │      │        │繳納佣金始能領取彩│        │              │              │
│    │      │      │        │金之名義，要求被害│        │              │              │
│    │      │      │        │人匯款            │        │              │              │
├──┼───┼───┼────┼─────────┼────┼───────┼───────┤
│三十│子○○│偵卷〈│90年10月│收到以「達華」公司│735萬5千│毛玉雯 郵局   │匯款單影本8紙 │
│三  │      │五〉第│18日至90│名義印製之詐財廣告│2百元   │000000-000000 │支票1紙       │
│    │      │90頁  │年11月2 │單，告知中獎50萬元│        ├───────┤偵卷〈五〉第95│
│    │      │      │日      │，以須先繳納稅金、│        │張其耀 郵局   │頁            │
│    │      │      │        │會員費始能領獎之名│        │000000-000000 │              │
│    │      │      │        │義，要求被害人匯款│        ├───────┤              │
│    │      │      │        │，迨被害人匯款後又│        │郭耀庭        │              │
│    │      │      │        │稱應匯港幣而非臺幣│        │000000-0000000│              │
│    │      │      │        │，要求補匯差額，其│        │7             │              │
│    │      │      │        │後又謊稱幫被害人簽│        ├───────┤              │
│    │      │      │        │賭六合彩中獎，須先│        │黃火炎 第一銀 │              │
│    │      │      │        │繳納正式會員會費、│        │行            │              │
│    │      │      │        │佣金始能領取彩金之│        │000-00-000000 │              │
│    │      │      │        │名義，要求被害人匯│        ├───────┤              │
│    │      │      │        │款                │        │李素美 第一銀 │              │
│    │      │      │        │                  │        │行            │              │
│    │      │      │        │                  │        │000-00-000000 │              │
│    │      │      │        │                  │        ├───────┤              │
│    │      │      │        │                  │        │嚴建華 第一銀 │              │
│    │      │      │        │                  │        │行            │              │
│    │      │      │        │                  │        │000-00-000000 │              │
│    │      │      │        │                  │        ├───────┤              │
│    │      │      │        │                  │        │何秀蓮 第一銀 │              │
│    │      │      │        │                  │        │行            │              │
│    │      │      │        │                  │        │000-00-000000 │              │
├──┼───┼───┼────┼─────────┼────┼───────┼───────┤
│三十│亥○○│偵卷〈│90年11月│收到詐財廣告單，告│35萬5千2│毛玉雯 郵局   │匯款單影本2紙 │
│四  │      │六〉第│13日    │知中獎數10萬元，以│百元    │000000-000000 │〈總計28萬〉  │
│    │      │17頁  │        │須先繳納稅金、會員│        │              │偵卷〈六〉第18│
│    │      │      │        │費始能領獎之名義，│        │              │頁反面、19頁  │
│    │      │      │        │要求被害人匯款，待│        │              │              │
│    │      │      │        │被害人匯款後又稱應│        │              │              │
│    │      │      │        │匯港幣而非臺幣，要│        │              │              │
│    │      │      │        │求補匯差額        │        │              │              │
├──┼───┼───┼────┼─────────┼────┼───────┼───────┤
│三十│Ｆ○○│偵卷〈│90年12月│收到詐財廣告單，告│35萬5千2│陳志韋 郵局   │存摺影本1份、 │
│五  │由呂芳│六〉第│14日至25│知中獎，以須先繳納│百元    │000000-000000 │款單影本3紙   │
│    │林代為│25頁  │日      │稅金、會員費始能領│        ├───────┤偵卷〈六〉第26│
│    │訊問  │      │        │獎之名義，要求被害│        │毛玉雯 郵局   │頁            │
│    │      │      │        │人匯款            │        │000000-000000 │              │
│    │      │      │        │                  │        │              │              │
├──┼───┼───┼────┼─────────┼────┼───────┼───────┤
│三十│甲ｂ○│偵卷〈│91年1月 │收到以「亞迪斯」公│19萬3千8│蔣紹武 郵局   │匯款單影本5紙 │
│六  │      │六〉第│17日至25│司名義印製之詐財廣│百元    │000000-000000 │偵卷〈六〉第36│
│    │      │35頁  │日      │告單，告知中獎數10│        ├───────┤頁            │
│    │      │      │        │萬元，以須先繳納稅│        │楊崇華 郵局   │              │
│    │      │      │        │金、會員費始能領獎│        │000000-000000 │              │
│    │      │      │        │之名義，要求被害人│        │              │              │
│    │      │      │        │匯款              │        │              │              │
├──┼───┼───┼────┼─────────┼────┼───────┼───────┤
│三十│甲Ｉ○│偵卷〈│91年1月 │收到以「米亞」公司│5萬元   │楊崇華 郵局   │匯款單影本2紙 │
│七  │      │六〉第│16日    │名義發送之詐財廣告│        │000000-000000 │偵卷〈六〉第67│
│    │      │65頁  │        │單，告知中獎50萬元│        ├───────┤頁            │
│    │      │      │        │，以須先繳納律師認│        │蔣紹武 郵局   │              │
│    │      │      │        │證費、會員費始能領│        │000000-000000 │              │
│    │      │      │        │獎之名義          │        │              │              │
├──┼───┼───┼────┼─────────┼────┼───────┼───────┤
│三十│甲辰○│偵卷〈│90年10月│收到以「萬盛」公司│89萬元  │李光智 郵局   │詐財廣告單影本│
│八  │      │六〉第│12日至19│名義印製之詐財廣告│        │000000-000000 │1份、匯款單影 │
│    │      │77頁  │日      │單，告知中獎160萬 │        ├───────┤5紙           │
│    │      │      │        │，以須先繳納稅金、│        │劉美花 郵局   │偵卷〈六〉第75│
│    │      │      │        │會員費始能領獎之名│        │000000-0000000│頁            │
│    │      │      │        │義，要求被害人匯款│        ├───────┤              │
│    │      │      │        │                  │        │陳治平 郵局   │              │
│    │      │      │        │                  │        │000000-000000 │              │
│    │      │      │        │                  │        ├───────┤              │
│    │      │      │        │                  │        │郭瑞銘        │              │
│    │      │      │        │                  │        │000000-0000000│              │
│    │      │      │        │                  │        │0             │              │
│    │      │      │        │                  │        ├───────┤              │
│    │      │      │        │                  │        │李書楷  郵局  │              │
│    │      │      │        │                  │        │000000-000000 │              │
├──┼───┼───┼────┼─────────┼────┼───────┼───────┤
│三十│楊黃│偵卷〈│90年11月│收到以「達華」公司│14萬5千 │毛玉雯 郵局   │匯款單影本2紙 │
│九  │儀    │六〉第│16日    │名義印製之詐財廣告│元      │000000-000000 │、詐財廣告單影│
│    │      │83頁  │        │單，告知中獎50萬元│        ├───────┤本1份         │
│    │      │      │        │，以須先繳納稅金、│        │梁美蘭 郵局   │偵卷〈六〉第84│
│    │      │      │        │會員費始能領獎之名│        │000000-0000000│頁            │
│    │      │      │        │義，要求被害人匯款│        │              │              │
├──┼───┼───┼────┼─────────┼────┼───────┼───────┤
│四十│卯○○│偵卷〈│90年11月│收到以「達華」公司│35萬5千2│郭耀庭 郵局   │詐財廣告單影本│
│    │      │六〉第│19日至28│名義印製之詐財廣告│百元    │000000-000000 │1份、匯款單影 │
│    │      │110頁 │日      │單，告知中獎50萬元│        ├───────┤4紙           │
│    │      │      │        │，以須先繳納稅金、│        │毛玉雯 郵局   │偵卷〈六〉第  │
│    │      │      │        │會員費始能領獎之名│        │000000-000000 │111頁         │
│    │      │      │        │義，要求被害人匯款│        │              │              │
├──┼───┼───┼────┼─────────┼────┼───────┼───────┤
│四十│ｍ○○│偵卷〈│90年12月│收到以「得利」公司│65萬2百 │郭耀庭 郵局   │匯款單影本5紙 │
│一  │      │六〉第│14日至21│名義印製之詐財廣告│元      │000000-000000 │偵卷〈六〉第  │
│    │      │116頁 │日      │單，告知中獎50萬元│        ├───────┤119頁         │
│    │      │      │        │，以須先繳納稅金、│        │李雲霏 郵局   │              │
│    │      │      │        │會員費始能領獎之名│        │000000-000000 │              │
│    │      │      │        │義，要求被害人匯款│        ├───────┤              │
│    │      │      │        │，待被害人匯款後，│        │毛玉雯 郵局   │              │
│    │      │      │        │又稱應匯港幣而非臺│        │000000-000000 │              │
│    │      │      │        │幣，要求補匯差額，│        ├───────┤              │
│    │      │      │        │其後又稱已將被害人│        │陳志韋 郵局   │              │
│    │      │      │        │之獎金拿去簽賭六合│        │000000-000000 │              │
│    │      │      │        │彩中獎，要求被害人│        │              │              │
│    │      │      │        │繳納權利金        │        │              │              │
├──┼───┼───┼────┼─────────┼────┼───────┼───────┤
│四十│ｑ○○│偵卷〈│91年1月8│收到詐財廣告單，告│45萬元  │黃凱宏 郵局   │匯款單影本2紙 │
│二  │      │七〉第│日至16日│知中獎50萬元，以須│        │000000-0000000│〈總計17萬元〉│
│    │      │13頁  │        │先繳納稅金、會員費│        ├───────┤偵卷〈七〉第14│
│    │      │      │        │始能領獎之名義，要│        │毛玉雯 郵局   │頁            │
│    │      │      │        │求被害人匯款      │        │000000-000000 │              │
│    │      │      │        │                  │        │              │              │
├──┼───┼───┼────┼─────────┼────┼───────┼───────┤
│總計│      │      │        │                  │4041萬  │              │              │
│金額│      │      │        │                  │6518元  │              │              │
└──┴───┴───┴────┴─────────┴────┴───────┴───────┘
 附註：
 1、廖偉耀前開供匯入詐欺款之帳戶僅有郵局000000000000號，
    並無合作金庫00000000000000號帳戶 (此為被害人甲Ｒ○帳
    號，起訴書附表誤繕，應予更正。
 2、至被害人劉榮雖指述其同時遭「得利」及「華健」公司詐騙
    471萬4百元，惟依被害人所提出之匯款單影本9紙〈見偵查
    卷三第139頁以下〉，僅范鳳嬌、毛玉雯、林秀娥3筆匯款資
    料係「華健」公司所使用之人頭帳戶，故本院僅認定此3筆
    匯款合計45萬5千2百元係本案之詐欺款。
附表二：
┌──┬───┬───┬────┬─────────┬────┬───────┬───────┐
│編號│姓  名│筆  錄│被 詐 騙│被  詐  騙  手  法│被 詐 騙│匯  入  帳  戶│相  關  證  物│
│    │      │      │時    間│                  │金    額│              │              │
├──┼───┼───┼────┼─────────┼────┼───────┼───────┤
│一  │ｙ○○│偵卷〈│91年1月 │收到以「亞迪斯」公│298萬元 │蔣紹武 郵局   │匯款單影本6紙 │
│    │      │一〉第│21日至23│司名義發送之詐財簡│        │000000-000000 │〈總計198萬   │
│    │      │185頁 │日      │訊，告知中獎50萬元│        ├───────┤3240元〉      │
│    │      │      │        │，以公證費、百分之│        │陳志平 郵局   │偵卷〈一〉第  │
│    │      │      │        │15之稅金、轉投資日│        │000000-000000 │187頁         │
│    │      │      │        │經期貨等名義要求被│        ├───────┤              │
│    │      │      │        │害人匯款          │        │李樹林 郵局   │              │
│    │      │      │        │                  │        │000000-000000 │              │
├──┼───┼───┼────┼─────────┼────┼───────┼───────┤
│二  │甲天○│偵卷〈│91年1月 │見報紙上刊登「聯昌│2萬元   │康銘鋒 郵局   │              │
│    │      │一〉第│11日    │信貸」之廣告，向其│        │000000-000000 │              │
│    │      │191頁 │        │洽詢貸款事宜時，以│        │              │              │
│    │      │      │        │須先繳納保單費用名│        │              │              │
│    │      │      │        │義要求被害人匯款  │        │              │              │
├──┼───┼───┼────┼─────────┼────┼───────┼───────┤
│三  │ｈ○○│偵卷〈│90年10月│見報紙上刊登之「富│43萬元  │曹峻達 郵局   │匯款單影本3紙 │
│    │      │一〉第│19日至26│誠信貸」廣告，向其│        │000000-000000 │報紙廣告影本1 │
│    │      │193頁 │日      │洽詢貸款事宜時，以│        │              │份            │
│    │      │      │        │須先繳納律師費、頭│        │              │〈總計4萬6百元│
│    │      │      │        │期款、手續費始能領│        │              │〉            │
│    │      │      │        │獎等名義要求被害人│        │              │偵卷〈一〉第  │
│    │      │      │        │匯款              │        │              │194頁         │
│    │      │      │        │                  │        │              │              │
├──┼───┼───┼────┼─────────┼────┼───────┼───────┤
│四  │甲Ｏ○│偵卷〈│91年3月 │收到「寶達科技」公│11萬3573│魏新桂 郵局   │匯款單影本2紙 │
│    │      │一〉第│12日    │司名義發送之詐財簡│元      │000000-000000 │、提款機交易明│
│    │      │197頁 │        │訊，告知中獎50萬元│        ├───────┤細表影本1紙   │
│    │      │      │        │，以核對資料之名義│        │00000000000000│偵卷〈一〉第  │
│    │      │      │        │，利用被害人不熟悉│        │(戶名不詳)    │200           │
│    │      │      │        │提款機之操作，使被│        │              │頁            │
│    │      │      │        │害人匯款到被告指定│        │              │              │
│    │      │      │        │之帳戶，並要求繳交│        │              │              │
│    │      │      │        │會費加入該公司會員│        │              │              │
│    │      │      │        │始能領取獎金，待被│        │              │              │
│    │      │      │        │害人匯款後又稱應匯│        │              │              │
│    │      │      │        │港幣而非臺幣，要求│        │              │              │
│    │      │      │        │補匯差額          │        │              │              │
├──┼───┼───┼────┼─────────┼────┼───────┼───────┤
│五  │ｏ○  │偵卷〈│90年7月 │收到以「威光」公司│39萬元  │趙麗玉 郵局   │匯款單影本1紙 │
│    │      │一〉第│26日至8 │名義印製之詐財廣告│        │000000-000000 │、契約書影本1 │
│    │      │206頁 │8日     │單，告知中獎港幣30│        ├───────┤紙〈總計32萬元│
│    │      │      │        │萬元，以須先繳納稅│        │羅仁昌 郵局   │〉            │
│    │      │      │        │金、會員費始能領獎│        │000000-000000 │偵卷〈一〉第  │
│    │      │      │        │等名義要求被害人匯│        │              │207頁         │
│    │      │      │        │款                │        │              │              │
├──┼───┼───┼────┼─────────┼────┼───────┼───────┤
│六  │Ｂ○○│偵卷〈│90年7月 │收到以「威光」公司│108萬元 │Ｂ○○ 郵局   │匯款單影本6紙 │
│    │      │二〉第│26日至8 │名義印製之詐財廣告│        │000000-000000 │、詐財廣告單影│
│    │      │2頁   │2日     │單，告知中獎港幣30│        ├───────┤本1份         │
│    │      │      │        │萬元，以須先繳納稅│        │羅仁昌 郵局   │偵卷〈二〉第5 │
│    │      │      │        │金、會員費始能領獎│        │000000-000000 │頁            │
│    │      │      │        │等名義要求被害人匯│        ├───────┤              │
│    │      │      │        │款，又稱代被害人下│        │林世榮 郵局   │              │
│    │      │      │        │注香港六合彩中獎臺│        │000000-000000 │              │
│    │      │      │        │幣5180萬元，須加入│        │              │              │
│    │      │      │        │正式會員，始能領獎│        │              │              │
│    │      │      │        │，要求補匯會員費差│        │              │              │
│    │      │      │        │額                │        │              │              │
├──┼───┼───┼────┼─────────┼────┼───────┼───────┤
│七  │甲寅○│偵卷〈│91年2月1│收到以「亞迪斯」公│14萬元  │蔡正義 郵局   │匯款單影本5紙 │
│    │      │二〉第│日至6日 │司名義發送之詐財簡│        │000000-000000 │偵卷〈二〉第9 │
│    │      │8頁   │        │訊，告知中獎50萬元│        ├───────┤頁            │
│    │      │      │        │，以公證費、稅金、│        │黃能聰 郵局   │              │
│    │      │      │        │轉投資股票獲利要求│        │000000-000000 │              │
│    │      │      │        │給予入股費用等名義│        │              │              │
│    │      │      │        │要求被害人匯款    │        │              │              │
├──┼───┼───┼────┼─────────┼────┼───────┼───────┤
│八  │甲Ｄ○│偵卷〈│91年3月 │收到之詐財簡訊，告│3萬元   │莊義信 郵局   │匯款單影本1紙 │
│    │      │二〉第│22日    │知中獎要求被害人匯│        │000000-000000 │偵卷〈二〉第15│
│    │      │13頁  │        │款                │        │              │頁            │
│    │      │      │        │                  │        │              │              │
├──┼───┼───┼────┼─────────┼────┼───────┼───────┤
│九  │甲乙○│偵卷〈│91年1月 │收到詐財廣告單，告│46萬5千5│黃詩慶 郵局   │匯款單影本4紙 │
│    │      │二〉16│11日至15│知中獎50萬元，以須│百元    │000000-000000 │偵卷〈二〉第17│
│    │      │頁    │日      │先繳納稅金、會費加│        ├───────┤頁            │
│    │      │      │        │入該公司會員始能領│        │范鳳嬌 郵局   │              │
│    │      │      │        │獎等名義要求被害人│        │000000-000000 │              │
│    │      │      │        │匯款，其後又要求被│        ├───────┤              │
│    │      │      │        │害人匯款投注香港六│        │徐蘭珺 郵局   │              │
│    │      │      │        │合彩              │        │000000-000000 │              │
│    │      │      │        │                  │        │              │              │
├──┼───┼───┼────┼─────────┼────┼───────┼───────┤
│十  │ｓ○○│偵卷〈│91年3月 │收到以「米亞國際」│15萬元  │牛克雄 郵局   │匯款單影本2紙 │
│    │      │二〉20│28日    │公司名義發送之詐財│        │000000-000000 │〈總計12萬元〉│
│    │      │頁    │        │簡訊，告知中獎50萬│        ├───────┤偵卷〈二〉第21│
│    │      │      │        │元，以須先繳納公證│        │莊義信 郵局   │頁            │
│    │      │      │        │費、律師費及會員費│        │000000-000000 │              │
│    │      │      │        │始能領獎等名義要求│        │              │              │
│    │      │      │        │被害人匯款        │        │              │              │
├──┼───┼───┼────┼─────────┼────┼───────┼───────┤
│十一│ｆ○○│偵卷〈│91年3月 │收到以「米亞國際」│29萬6620│牛克雄 郵局   │匯款單影本1紙 │
│    │      │二〉第│27日至28│公司名義發送之詐財│元      │000000-000000 │〈6萬元〉     │
│    │      │24頁  │日      │簡訊，告知中獎50萬│        │              │偵卷〈二〉第26│
│    │      │      │        │元，以須先繳納、會│        │              │頁            │
│    │      │      │        │員費始能領獎等名義│        │              │              │
│    │      │      │        │要求被害人匯款    │        │              │              │
├──┼───┼───┼────┼─────────┼────┼───────┼───────┤
│十二│Ｃ○○│偵卷〈│91年4月2│收到以「米亞國際」│6萬元   │牛克雄 郵局   │匯款單影本2紙 │
│    │      │二〉第│日      │公司名義發送之詐財│        │000000-000000 │偵卷〈二〉第30│
│    │      │28頁  │        │簡訊，告知中獎50萬│        ├───────┤頁            │
│    │      │      │        │元，以須先繳納稅金│        │莊義信 郵局   │              │
│    │      │      │        │、會員費始能領獎等│        │000000-000000 │              │
│    │      │      │        │名義要求被害人匯款│        │              │              │
├──┼───┼───┼────┼─────────┼────┼───────┼───────┤
│十三│甲Ｑ○│偵卷〈│90年9月 │接到顧忠義電話告知│1萬1千元│顧忠義 郵局   │匯款單影本1紙 │
│    │      │二〉第│28日    │渠父親車禍要買血需│        │000000-000000 │偵卷〈二〉第51│
│    │      │31頁  │        │用錢之名義，要求借│        │              │頁            │
│    │      │      │        │款                │        │              │              │
├──┼───┼───┼────┼─────────┼────┼───────┼───────┤
│十四│ｖ○○│偵卷〈│90年10月│被害人見報紙上刊登│14萬9千 │周武興 郵局   │匯款單影本6紙 │
│    │      │二〉第│初至10月│之伴遊廣告，向其洽│元      │000000-000000 │、劃撥存款收據│
│    │      │33頁  │9日     │詢後，與自稱「冠霆│        ├───────┤影本2紙       │
│    │      │      │        │」之男子約在台南市│        │林福賓 彰化銀 │〈總計9萬9千元│
│    │      │      │        │火車站前見面，將其│        │行            │〉            │
│    │      │      │        │名下之自小客車牽至│        │0000-00-000000│偵卷〈二〉第55│
│    │      │      │        │當舖典當，典當所得│        │00            │頁            │
│    │      │      │        │5萬元當面交給該男 │        ├───────┤              │
│    │      │      │        │，其後並陸續匯款  │        │ｖ○○ 世華銀 │              │
│    │      │      │        │                  │        │行            │              │
│    │      │      │        │                  │        │0000-0000000  │              │
│    │      │      │        │                  │        ├───────┤              │
│    │      │      │        │                  │        │李仁郎 玉山銀 │              │
│    │      │      │        │                  │        │行            │              │
│    │      │      │        │                  │        │0000-000-00000│              │
│    │      │      │        │                  │        │5             │              │
│    │      │      │        │                  │        ├───────┤              │
│    │      │      │        │                  │        │郭文芳 郵局 劃│              │
│    │      │      │        │                  │        │撥            │              │
│    │      │      │        │                  │        │00000000      │              │
│    │      │      │        │                  │        ├───────┤              │
│    │      │      │        │                  │        │利佳玲 郵局劃 │              │
│    │      │      │        │                  │        │撥            │              │
│    │      │      │        │                  │        │00000000      │              │
├──┼───┼───┼────┼─────────┼────┼───────┼───────┤
│十五│甲ｄ○│偵卷〈│90年10月│見報紙上刊登信用貸│8千元   │沈琳峰 郵局   │匯款單影本1紙 │
│    │      │二〉第│31日    │款之廣告，向其洽詢│        │000000-000000 │偵卷〈二〉第37│
│    │      │36頁  │        │貸款事宜時，以須先│        │              │頁            │
│    │      │      │        │繳納手續費之名義要│        │              │              │
│    │      │      │        │求被害人匯款      │        │              │              │
├──┼───┼───┼────┼─────────┼────┼───────┼───────┤
│十六│甲己○│偵卷〈│90年10月│見報紙上刊登信用貸│5萬748元│康銘鋒 郵局   │匯款單影本3紙 │
│    │      │二〉第│底某日至│款之廣告，向其洽詢│        │000000-000000 │偵卷〈二〉第40│
│    │      │38頁  │11月19日│貸款事宜時，以須先│        │              │頁            │
│    │      │      │        │繳納手續費、信用保│        │              │              │
│    │      │      │        │險費、律師公證費、│        │              │              │
│    │      │      │        │增額信貸費等名義要│        │              │              │
│    │      │      │        │求被害人匯款      │        │              │              │
├──┼───┼───┼────┼─────────┼────┼───────┼───────┤
│十七│甲亥○│偵卷〈│90年10月│見報紙上刊登信用貸│9萬5千元│沈琳峰 郵局   │匯款單影本6紙 │
│    │      │二〉第│30日    │款之廣告，向其洽詢│        │000000-000000 │偵卷〈二〉第43│
│    │      │41頁  │        │貸款事宜時，以須先│        │              │頁            │
│    │      │      │        │繳納保證金、徵信費│        │              │              │
│    │      │      │        │用等名義要求被害人│        │              │              │
│    │      │      │        │匯款              │        │              │              │
├──┼───┼───┼────┼─────────┼────┼───────┼───────┤
│十八│甲Ｈ○│偵卷〈│91年4月 │見報紙上刊登信用貸│8千元   │錢志強 郵局   │匯款單影本1紙 │
│    │      │二〉第│26日    │款之廣告，向其洽詢│        │000000-000000 │偵卷〈二〉第50│
│    │      │48頁  │        │貸款事宜時，以須先│        │              │頁            │
│    │      │      │        │繳納徵信費等名義要│        │              │              │
│    │      │      │        │求被害人匯款      │        │              │              │
├──┼───┼───┼────┼─────────┼────┼───────┼───────┤
│十九│Ｅ○○│偵卷〈│90年10月│見報紙上刊登信用貸│13萬    │李育榕 郵局   │匯款單影本1紙 │
│    │      │二〉第│某日至11│款之廣告，向其洽詢│        │000000-000000 │〈1千2百元〉  │
│    │      │50頁  │月12日  │貸款事宜時，以須先│        │              │偵卷〈二〉第89│
│    │      │      │        │繳納手續費、徵信費│        │              │頁反面        │
│    │      │      │        │、律師見證費、增貸│        │              │              │
│    │      │      │        │費等名義要求被害人│        │              │              │
│    │      │      │        │匯款              │        │              │              │
├──┼───┼───┼────┼─────────┼────┼───────┼───────┤
│二十│魏林秀│偵卷〈│90年7月 │不記得            │29萬    │趙麗玉 郵局   │匯款單影本1紙 │
│    │雲    │二〉第│20日    │                  │        │000000-000000 │〈15萬元〉    │
│    │      │52頁  │        │                  │        │              │偵卷〈二〉第53│
│    │      │      │        │                  │        │              │頁            │
│    │      │      │        │                  │        │              │              │
├──┼───┼───┼────┼─────────┼────┼───────┼───────┤
│二十│辛○○│偵卷〈│91年1月 │接到詐騙電話，告知│不記得  │黃能聰 郵局   │匯款單影本1紙 │
│一  │      │二〉54│29日    │中獎60萬元        │        │000000-000000 │〈9萬元〉     │
│    │      │頁    │        │                  │        │              │偵卷〈二〉第55│
│    │      │      │        │                  │        │              │頁            │
│    │      │      │        │                  │        │              │              │
├──┼───┼───┼────┼─────────┼────┼───────┼───────┤
│二十│Ｋ○○│偵卷〈│91年3月 │收到詐財廣告單通知│6萬元   │朱志成 郵局   │匯款單影本1紙 │
│二  │      │二〉第│12日    │中獎50萬元，以須先│        │000000-000000 │〈3萬元〉     │
│    │      │56頁  │        │繳納律師見證費、會│        │              │偵卷〈二〉第57│
│    │      │      │        │員費等始能領獎之名│        │              │頁            │
│    │      │      │        │義，要求被害人匯款│        │              │              │
│    │      │      │        │，待被害人匯款後又│        │              │              │
│    │      │      │        │謊稱應匯港幣而非臺│        │              │              │
│    │      │      │        │幣，要求補匯差額  │        │              │              │
├──┼───┼───┼────┼─────────┼────┼───────┼───────┤
│二十│丙○○│偵卷〈│91年3月 │收到詐財廣告單通知│1萬元   │朱志成 郵局   │匯款單影本1紙 │
│三  │      │二〉第│11日    │中獎港幣10萬元，以│        │000000-000000 │偵卷〈二〉第59│
│    │      │58頁  │        │須先繳納律師費之名│        │              │頁            │
│    │      │      │        │義，要求被害人匯款│        │              │              │
├──┼───┼───┼────┼─────────┼────┼───────┼───────┤
│二十│吳芳賓│偵卷〈│90年10月│不詳              │8萬元   │吳雅婷 郵局   │匯款單影本1紙 │
│四  │，身亡│二〉第│26日    │                  │        │000000-000000 │偵卷〈二〉第61│
│    │，由其│60頁  │        │                  │        │              │頁            │
│    │母蔡明│      │        │                  │        │              │              │
│    │珠做筆│      │        │                  │        │              │              │
│    │錄    │      │        │                  │        │              │              │
│    │      │      │        │                  │        │              │              │
│    │      │      │        │                  │        │              │              │
├──┼───┼───┼────┼─────────┼────┼───────┼───────┤
│二十│Ｈ○○│偵卷〈│90年12月│收到詐財廣告單通知│3萬2千元│張來福 郵局   │匯款單影本1紙 │
│五  │      │二〉第│20日至21│中獎25萬元，以須先│        │000000-000000 │偵卷〈二〉第64│
│    │      │63頁  │日      │繳納稅金之名義，要│        │              │頁            │
│    │      │      │        │求被害人匯款      │        │              │              │
├──┼───┼───┼────┼─────────┼────┼───────┼───────┤
│二十│Ｓ○○│偵卷〈│90年12月│收到詐財廣告單通知│32萬5千 │范鳳嬌 郵局   │匯款單影本2紙 │
│六  │      │二〉第│15日至19│中獎50萬元，以須先│元      │000000-000000 │〈總計25萬元〉│
│    │      │65頁  │日      │繳納稅金始能領獎之│        │              │偵卷〈二〉第66│
│    │      │      │        │名義，要求被害人匯│        │              │頁            │
│    │      │      │        │款，待被害人匯款後│        │              │              │
│    │      │      │        │又稱應匯港幣而非臺│        │              │              │
│    │      │      │        │幣，要求補匯差額，│        │              │              │
│    │      │      │        │其後又稱將獎金拿去│        │              │              │
│    │      │      │        │買賽馬贏得5百多萬 │        │              │              │
│    │      │      │        │，要求給予佣金    │        │              │              │
├──┼───┼───┼────┼─────────┼────┼───────┼───────┤
│二十│甲庚○│偵卷〈│91年1月2│收到詐財廣告單通知│144萬6千│羅健文 郵局   │匯款單影本3紙 │
│七  │      │二〉第│日至28日│中獎50萬元，以須先│元      │000000-000000 │〈總計134萬6千│
│    │      │67頁  │        │繳納稅金始能領獎之│        ├───────┤元〉          │
│    │      │      │        │名義，要求被害人匯│        │張益源 郵局   │偵卷〈二〉第69│
│    │      │      │        │款，其後又稱將獎金│        │000000-000000 │頁            │
│    │      │      │        │拿去買賽馬贏得1千 │        ├───────┤              │
│    │      │      │        │萬元，要求給予佣金│        │李育榕 郵局   │              │
│    │      │      │        │                  │        │000000-000000 │              │
├──┼───┼───┼────┼─────────┼────┼───────┼───────┤
│二十│ｋ○○│偵卷〈│91年1月 │收到詐財簡訊，告知│103萬   │陳治平 郵局   │匯款單影本8紙 │
│八  │      │二〉第│23日至2 │中獎50萬元，以須先│4320元  │000000-000000 │〈總計63萬4320│
│    │      │71頁  │8日     │繳納律師見證費、會│        ├───────┤元〉          │
│    │      │      │        │員費始能領獎之名義│        │李樹林 郵局   │偵卷〈二〉第73│
│    │      │      │        │，要求被害人匯款，│        │000000-000000 │頁            │
│    │      │      │        │待被害人匯款後又稱│        ├───────┤              │
│    │      │      │        │應匯港幣而非臺幣，│        │林碧珠 郵局   │              │
│    │      │      │        │要求補匯差額，其後│        │000000-000000 │              │
│    │      │      │        │又稱將獎金拿去買賽│        ├───────┤              │
│    │      │      │        │馬贏得1千多萬元， │        │楊崇華 郵局   │              │
│    │      │      │        │求給予佣金及稅金  │        │000000-000000 │              │
├──┼───┼───┼────┼─────────┼────┼───────┼───────┤
│二十│癸○○│偵卷〈│91年3月 │收到詐財簡訊，告知│12萬元  │牛克雄 郵局   │匯款單影本3紙 │
│九  │      │二〉第│22日至29│中獎，以須先繳納手│        │000000-000000 │偵卷〈二〉第79│
│    │      │77頁  │日      │續費、稅金始能領獎│        ├───────┤頁            │
│    │      │      │        │之等名義，要求被害│        │陳玉珠 郵局   │              │
│    │      │      │        │人匯款            │        │000000-000000 │              │
│    │      │      │        │                  │        │              │              │
├──┼───┼───┼────┼─────────┼────┼───────┼───────┤
│三十│甲辛○│偵卷〈│91年1月 │收到詐財簡訊，告知│3萬元   │黃能聰 郵局   │匯款單影本1紙 │
│    │      │二〉第│25日    │中獎，以須先繳納手│        │000000-000000 │偵卷〈二〉第82│
│    │      │80頁  │        │續費、稅金始能領獎│        │              │頁            │
│    │      │      │        │之等名義，要求被害│        │              │              │
│    │      │      │        │人匯款            │        │              │              │
├──┼───┼───┼────┼─────────┼────┼───────┼───────┤
│三十│甲Ｅ○│偵卷〈│90年11月│收到詐財簡訊，告知│25萬8千 │吳雅婷 郵局   │匯款單影本3紙 │
│一  │      │二〉第│23日至27│中獎，以須先繳納律│元      │000000-000000 │偵卷〈二〉第84│
│    │      │82頁  │日      │師見證費、會員費等│        │              │頁            │
│    │      │      │        │始能領獎之等名義，│        │              │              │
│    │      │      │        │要求被害人匯款，其│        │              │              │
│    │      │      │        │後又稱將獎金拿去投│        │              │              │
│    │      │      │        │資日經期貨賺得7、8│        │              │              │
│    │      │      │        │百萬元，要求給予手│        │              │              │
│    │      │      │        │續費              │        │              │              │
├──┼───┼───┼────┼─────────┼────┼───────┼───────┤
│三十│甲Ａ○│偵卷〈│90年9月 │收到詐財廣告單，告│18萬元  │徐世龍 郵局   │匯款單影本1紙 │
│二  │      │二〉第│13日    │知中獎港幣30萬元，│        │000000-000000 │〈10萬元〉    │
│    │      │85頁  │        │以須先繳交稅金、會│        │              │偵卷〈二〉第86│
│    │      │      │        │員費等始能領取獎金│        │              │頁            │
│    │      │      │        │等名義要求被害人匯│        │              │              │
│    │      │      │        │款                │        │              │              │
├──┼───┼───┼────┼─────────┼────┼───────┼───────┤
│三十│甲玄○│偵卷〈│91年4月3│謊稱被害人參加手機│6萬元   │牛克雄 郵局   │匯款單影本1紙 │
│三  │      │二〉第│日      │抽獎中獎50萬元，以│        │000000-000000 │〈3萬元〉     │
│    │      │87頁  │        │須先繳納公證費及會│        │              │偵卷〈二〉第88│
│    │      │      │        │員費等始能領獎等名│        │              │頁            │
│    │      │      │        │義，要求被害人匯款│        │              │              │
├──┼───┼───┼────┼─────────┼────┼───────┼───────┤
│三十│宇○○│偵卷〈│91年1月 │收到以「聯洲」公司│15萬元  │鄭亞芸 郵局   │匯款單影本1紙 │
│四  │      │二〉第│23日至25│名義發送之詐財簡訊│        │000000-000000 │〈6萬元〉     │
│    │      │89頁  │日      │，告知中獎休旅車1 │        │              │偵卷〈二〉第91│
│    │      │      │        │，聲稱可以變現，以│        │              │頁            │
│    │      │      │        │轉帳之名義，利用被│        │              │              │
│    │      │      │        │害人不熟悉提款機之│        │              │              │
│    │      │      │        │操作，使被害人匯款│        │              │              │
│    │      │      │        │到被告指定之帳戶，│        │              │              │
│    │      │      │        │被害人發現後又稱須│        │              │              │
│    │      │      │        │先加入會員始能取回│        │              │              │
│    │      │      │        │誤匯的金額，要求繳│        │              │              │
│    │      │      │        │納會員費          │        │              │              │
├──┼───┼───┼────┼─────────┼────┼───────┼───────┤
│三十│ｊ○○│偵卷〈│90年12月│收到以「聯洲」公司│23萬9998│鄭亞芸 郵局   │匯款單影本1紙 │
│五  │      │二〉第│底某日至│名義發送之詐財簡訊│元      │000000-000000 │〈4萬元〉     │
│    │      │91頁  │91年1月9│，告知中獎休旅車1 │        │              │偵卷〈二〉第93│
│    │      │      │日      │，聲稱可以變現，以│        │              │頁            │
│    │      │      │        │轉帳之名義，利用被│        │              │              │
│    │      │      │        │害人不熟悉提款機之│        │              │              │
│    │      │      │        │操作，使被害人匯款│        │              │              │
│    │      │      │        │到被告指定之帳戶，│        │              │              │
│    │      │      │        │被害人發現後又稱已│        │              │              │
│    │      │      │        │將其獎金轉為簽賭香│        │              │              │
│    │      │      │        │港六合彩，中獎1千 │        │              │              │
│    │      │      │        │萬元，若要取回先前│        │              │              │
│    │      │      │        │之匯款，須再支付手│        │              │              │
│    │      │      │        │續費為由，要求被害│        │              │              │
│    │      │      │        │人匯款            │        │              │              │
├──┼───┼───┼────┼─────────┼────┼───────┼───────┤
│三十│Ｉ○○│偵卷〈│90年8月7│收到以「裕興電腦」│85萬7千 │陳奕夫 郵局   │匯款單影本15紙│
│六  │      │二〉第│日至9月4│公司名義印製之詐財│元      │000000-000000 │偵卷〈二〉第97│
│    │      │94頁  │日      │廣告單，告知中獎港│        ├───────┤頁            │
│    │      │      │        │幣25萬元，以須先繳│        │王琮保 郵局   │              │
│    │      │      │        │納稅金及會員費等始│        │000000-000000 │              │
│    │      │      │        │能領獎之名義，要求│        ├───────┤              │
│    │      │      │        │被害人匯款，其後又│        │蔡志章 彰化銀 │              │
│    │      │      │        │稱將獎金拿去簽賭香│        │行            │              │
│    │      │      │        │港六合彩賺得大獎，│        │00000000000000│              │
│    │      │      │        │要求給予佣金      │        ├───────┤              │
│    │      │      │90年11月│又收到以「金億昌」│476萬4千│湯慧美 郵局   │              │
│    │      │      │21日至91│公司名義印製之詐財│4百元◎ │000000-000000 │              │
│    │      │      │年2月7日│廣告單，告知中獎港│        ├───────┤              │
│    │      │      │        │幣23萬元，以須先繳│        │李仁峰 郵局   │              │
│    │      │      │        │納稅金及會員費等始│        │000000-000000 │              │
│    │      │      │        │能領獎之名義，要求│        ├───────┤              │
│    │      │      │        │被害人匯款，其後又│        │鄭昆太 郵局   │              │
│    │      │      │        │告知被害人參加贈獎│        │000000-000000 │              │
│    │      │      │        │活動，中獎1千4百萬│        ├───────┤              │
│    │      │      │        │元，以各種名義要求│        │趙世威 郵局   │              │
│    │      │      │        │被害人匯款        │        │000000-000000 │              │
│    │      │      │        │                  │        ├───────┤              │
│    │      │      │        │                  │        │劉桔松 郵局   │              │
│    │      │      │        │                  │        │000000-000000 │              │
│    │      │      │        │                  │        ├───────┤              │
│    │      │      │        │                  │        │黃俊霖 郵局   │              │
│    │      │      │        │                  │        │000000-000000 │              │
│    │      │      │        │                  │        ├───────┤              │
│    │      │      │        │                  │        │羅健文 郵局   │              │
│    │      │      │        │                  │        │000000-000000 │              │
├──┼───┼───┼────┼─────────┼────┼───────┼───────┤
│三十│Ｊ○○│偵卷〈│91年1月 │收到以「亞迪斯」公│48萬4320│蔡正義 郵局   │匯款單影本5紙 │
│七  │      │二〉第│某日至2 │司名義印製之詐財廣│元      │000000-000000 │、詐財廣告單影│
│    │      │108頁 │5日     │告單，告知中獎50萬│        ├───────┤本1份         │
│    │      │      │        │元，以須先繳納律師│        │蔣紹武 郵局   │偵卷〈二〉第  │
│    │      │      │        │費、手續費、稅金始│        │000000-000000 │199頁         │
│    │      │      │        │能領獎之名義，要求│        ├───────┤              │
│    │      │      │        │被害人匯款，其後又│        │陳治平 郵局   │              │
│    │      │      │        │聲稱幫被害人投注日│        │000000-000000 │              │
│    │      │      │        │本彩券，中獎2千多 │        │              │              │
│    │      │      │        │元，須再匯款始能領│        │              │              │
│    │      │      │        │得彩金            │        │              │              │
├──┼───┼───┼────┼─────────┼────┼───────┼───────┤
│三十│甲Ｘ○│偵卷〈│90年7月 │收到以「威光」公司│15萬元  │周良鴻 郵局   │匯款單影本1紙 │
│八  │      │二〉第│16日至23│名義印製之詐財廣告│        │000000-000000 │、詐財廣告單影│
│    │      │120頁 │日      │單，告知中獎港幣30│        │              │本1份         │
│    │      │      │        │萬元，以須先繳納稅│        │              │〈7萬元〉     │
│    │      │      │        │金、會員費等始能領│        │              │偵卷〈二〉第  │
│    │      │      │        │獎之名義，要求被害│        │              │121頁         │
│    │      │      │        │人匯款            │        │              │              │
├──┼───┼───┼────┼─────────┼────┼───────┼───────┤
│三十│甲Ｊ○│偵卷〈│90年8月1│收到以「威光」公司│375萬元 │陳俊德 郵局   │匯款單影本9紙 │
│九  │      │二〉第│日至15日│名義印製之詐財廣告│        │000000-000000 │偵卷〈二〉第  │
│    │      │122頁 │        │單，告知中獎港幣30│        ├───────┤124頁         │
│    │      │      │        │萬元，以須先繳納稅│        │趙麗玉 郵局   │              │
│    │      │      │        │金、會員費等始能領│        │000000-000000 │              │
│    │      │      │        │獎之名義，要求被害│        ├───────┤              │
│    │      │      │        │人匯款，其後又稱將│        │羅仁昌 郵局   │              │
│    │      │      │        │獎金拿去簽賭香港六│        │000000-000000 │              │
│    │      │      │        │合彩贏得7千多萬元 │        ├───────┤              │
│    │      │      │        │要求給予佣金始得領│        │李炎明 郵局   │              │
│    │      │      │        │取彩金            │        │000000-000000 │              │
│    │      │      │        │                  │        ├───────┤              │
│    │      │      │        │                  │        │李文昌 郵局   │              │
│    │      │      │        │                  │        │000000-000000 │              │
├──┼───┼───┼────┼─────────┼────┼───────┼───────┤
│四十│申○○│偵卷〈│90年7月 │收到以「威光」公司│71萬元  │趙麗玉 郵局   │匯款單影本4紙 │
│    │      │二〉第│20日至25│名義印製之詐財廣告│        │000000-000000 │、契約書、詐騙│
│    │      │129頁 │日      │單，告知中獎港幣30│        │              │廣告單影本    │
│    │      │      │        │萬元，以須先繳納稅│        │              │偵卷〈二〉第  │
│    │      │      │        │金始能領獎之名義，│        │              │131頁         │
│    │      │      │        │要求被害人匯款，被│        │              │              │
│    │      │      │        │害人匯款後又稱已將│        │              │              │
│    │      │      │        │獎金拿去簽賭香港六│        │              │              │
│    │      │      │        │合彩贏得1千多萬元 │        │              │              │
│    │      │      │        │須先支付會費成為香│        │              │              │
│    │      │      │        │港彩券管理局會員及│        │              │              │
│    │      │      │        │繳納中獎稅金後始得│        │              │              │
│    │      │      │        │領取彩金          │        │              │              │
├──┼───┼───┼────┼─────────┼────┼───────┼───────┤
│四十│甲ａ○│偵卷〈│90年7月 │收到以「威光」公司│1304萬  │陳忠明 郵局   │匯款單影本21紙│
│一  │      │二〉第│20日至8 │名義印製之詐財廣告│        │000000-00000  │偵卷〈二〉第  │
│    │      │137頁 │7日     │單，告知中獎港幣30│        ├───────┤140頁         │
│    │      │      │        │萬元，以須先繳納稅│        │吳元欽 郵局   │              │
│    │      │      │        │金始能領獎之名義，│        │000000-000000 │              │
│    │      │      │        │要求被害人匯款，待│        ├───────┤              │
│    │      │      │        │被害人匯款後，又稱│        │張明煌 郵局   │              │
│    │      │      │        │應匯港幣而非臺幣，│        │000000-000000 │              │
│    │      │      │        │要求補匯差額，其後│        ├───────┤              │
│    │      │      │        │稱已將獎金拿去簽賭│        │張銘青 郵局   │              │
│    │      │      │        │香港六合彩贏得數億│        │000000-000000 │              │
│    │      │      │        │元，要求給予佣金、│        ├───────┤              │
│    │      │      │        │手續費、律師見證費│        │林欽河 郵局   │              │
│    │      │      │        │始得領取彩金      │        │000000-000000 │              │
│    │      │      │        │                  │        ├───────┤              │
│    │      │      │        │                  │        │李文昌 郵局   │              │
│    │      │      │        │                  │        │000000-000000 │              │
│    │      │      │        │                  │        ├───────┤              │
│    │      │      │        │                  │        │王煜鑫 郵局   │              │
│    │      │      │        │                  │        │000000-000000 │              │
│    │      │      │        │                  │        ├───────┤              │
│    │      │      │        │                  │        │李炎明 郵局   │              │
│    │      │      │        │                  │        │000000-000000 │              │
│    │      │      │        │                  │        ├───────┤              │
│    │      │      │        │                  │        │林世榮 郵局   │              │
│    │      │      │        │                  │        │000000-000000 │              │
│    │      │      │        │                  │        ├───────┤              │
│    │      │      │        │                  │        │趙麗玉 郵局   │              │
│    │      │      │        │                  │        │000000-000000 │              │
│    │      │      │        │                  │        ├───────┤              │
│    │      │      │        │                  │        │羅仁昌 郵局   │              │
│    │      │      │        │                  │        │000000-000000 │              │
├──┼───┼───┼────┼─────────┼────┼───────┼───────┤
│四十│甲丑○│偵卷〈│91年3月 │收到以「米亞」公司│13萬元  │朱志成 郵局   │匯款單影本2紙 │
│二  │      │二〉第│13日至13│名義印製之詐財廣告│        │000000-000000 │〈總計4萬元〉 │
│    │      │147頁 │日      │單，告知中獎50萬元│        ├───────┤偵卷〈二〉第  │
│    │      │      │        │，以須先繳納律師見│        │李光輝 郵局   │273頁         │
│    │      │      │        │證費、稅金、會員費│        │000000-000000 │              │
│    │      │      │        │等始能領獎之名義，│        │              │              │
│    │      │      │        │要求被害人匯款    │        │              │              │
├──┼───┼───┼────┼─────────┼────┼───────┼───────┤
│四十│ｎ○○│偵卷〈│91年3月 │收到以「首都」公司│117萬5千│蕭麗娟 郵局   │匯款單影本5紙 │
│三  │      │二〉第│15日至20│名義印製之詐財廣告│2百元   │000000-000000 │偵卷〈二〉第  │
│    │      │151頁 │日      │單，告知中獎50萬元│        ├───────┤153頁         │
│    │      │      │        │，以須先繳納律師公│        │江承龍 郵局   │              │
│    │      │      │        │證費、律師手續費、│        │000000-000000 │              │
│    │      │      │        │會員費等始能領獎之│        ├───────┤              │
│    │      │      │        │名義，要求被害人匯│        │吳明傑 郵局   │              │
│    │      │      │        │款，待被害人匯款後│        │000000-000000 │              │
│    │      │      │        │，又稱應匯港幣而非│        ├───────┤              │
│    │      │      │        │臺幣，要求補匯差額│        │李宗軒 郵局   │              │
│    │      │      │        │，其後又說服被害人│        │000000-000000 │              │
│    │      │      │        │匯款購買香港彩券，│        │              │              │
│    │      │      │        │並告知彩券中獎折合│        │              │              │
│    │      │      │        │臺幣3千多萬，須分 │        │              │              │
│    │      │      │        │給首都公司始得領取│        │              │              │
│    │      │      │        │彩金，要求被害人匯│        │              │              │
│    │      │      │        │款                │        │              │              │
├──┼───┼───┼────┼─────────┼────┼───────┼───────┤
│四十│甲宇○│偵卷〈│91年3月8│收到詐財廣告單，告│10萬4061│羅健文 郵局   │自動櫃員機交易│
│四  │      │三〉第│日      │知中獎，以須先繳稅│元      │000000-000000 │明細表影本1紙 │
│    │      │42頁  │        │金、會員費始能領獎│        │              │、存摺影本1份 │
│    │      │      │        │之名義，要求被害人│        │              │、款單影本1紙 │
│    │      │      │        │匯款              │        │              │偵卷〈三〉第44│
│    │      │      │        │                  │        │              │頁            │
│    │      │      │        │                  │        │              │              │
├──┼───┼───┼────┼─────────┼────┼───────┼───────┤
│四十│甲Ｗ○│偵卷〈│90年10月│收到以「億鋒」公司│162萬元 │黃加銘 郵局   │匯款單影本6紙 │
│五  │      │三〉第│20日至11│名義印製之詐財廣告│        │000000-000000 │偵卷〈三〉第47│
│    │      │45頁  │月6日   │單，告知中獎100萬 │        ├───────┤頁            │
│    │      │      │        │，以須先繳稅金、會│        │劉美花 郵局   │              │
│    │      │      │        │員費始能領獎之名義│        │000000-000000 │              │
│    │      │      │        │，要求被害人匯款，│        ├───────┤              │
│    │      │      │        │待被害人匯款後，又│        │陳治平 郵局   │              │
│    │      │      │        │稱應匯港幣而非臺幣│        │000000-000000 │              │
│    │      │      │        │，要求補匯差額，其│        ├───────┤              │
│    │      │      │        │後又說服被害人匯款│        │黃崇凱 郵局   │              │
│    │      │      │        │購買香港六合彩，並│        │000000-000000 │              │
│    │      │      │        │告知贏得5千萬元， │        ├───────┤              │
│    │      │      │        │求給予佣金始得領取│        │陳世傑 郵局   │              │
│    │      │      │        │彩金              │        │000000-000000 │              │
│    │      │      │        │                  │        ├───────┤              │
│    │      │      │        │                  │        │王太順 郵局   │              │
│    │      │      │        │                  │        │000000-000000 │              │
├──┼───┼───┼────┼─────────┼────┼───────┼───────┤
│四十│甲壬○│偵卷〈│90年9月 │收到以「億鋒」公司│18萬元  │徐世龍 郵局   │匯款單影本1紙 │
│六  │      │三〉第│13日至19│名義印製之詐財廣告│        │000000-000000 │〈10萬元〉    │
│    │      │50頁  │日      │單，告知中獎100萬 │        │              │偵卷〈三〉第51│
│    │      │      │        │，以須先繳稅金、會│        │              │頁            │
│    │      │      │        │員費始能領獎之名義│        │              │              │
│    │      │      │        │，要求被害人匯款，│        │              │              │
│    │      │      │        │待被害人匯款後，又│        │              │              │
│    │      │      │        │稱應匯港幣而非臺幣│        │              │              │
│    │      │      │        │，要求補匯差額    │        │              │              │
├──┼───┼───┼────┼─────────┼────┼───────┼───────┤
│四十│Ｖ○○│偵卷〈│91年3月 │收到詐財簡訊，告知│10萬元  │唐忠財 郵局   │匯款單影本1紙 │
│七  │      │三〉第│26日至27│中獎，以須先繳稅金│        │000000-000000 │〈3萬元〉     │
│    │      │102頁 │日      │始能領獎之名義，要│        │              │偵卷〈三〉第  │
│    │      │      │        │求被害人匯款      │        │              │104頁背面     │
│    │      │      │        │                  │        │              │              │
├──┼───┼───┼────┼─────────┼────┼───────┼───────┤
│四十│甲丙○│偵卷〈│91年3月4│收到以「長虹」公司│5萬元   │朱志成 郵局   │匯款單影本1紙 │
│八  │      │三〉第│日      │名義傳送之詐財簡訊│        │000000-000000 │〈3萬元〉     │
│    │      │104頁 │        │，告知中獎50萬元，│        │              │偵卷〈三〉第  │
│    │      │      │        │以須先繳納手續費、│        │              │106頁         │
│    │      │      │        │會員費始能領獎之名│        │              │              │
│    │      │      │        │義，要求被害人匯款│        │              │              │
├──┼───┼───┼────┼─────────┼────┼───────┼───────┤
│四十│宙○○│偵卷〈│91年3月 │收到以「長虹」公司│6萬元   │朱志成 郵局   │匯款單影本1紙 │
│九  │      │三〉第│14日    │名義印製之詐財廣告│        │000000-000000 │〈3萬元〉     │
│    │      │107頁 │        │單，告知中獎50萬元│        │              │偵卷〈三〉第  │
│    │      │      │        │，以須先繳納律師公│        │              │109頁         │
│    │      │      │        │證費、會員費始能領│        │              │              │
│    │      │      │        │獎之名義，要求被害│        │              │              │
│    │      │      │        │人匯款            │        │              │              │
├──┼───┼───┼────┼─────────┼────┼───────┼───────┤
│五十│Ｗ○○│偵卷〈│91年4月 │收到以「長虹」公司│6萬元   │張明生 郵局   │匯款單影本2紙 │
│    │      │三〉第│16日    │名義傳送之詐財簡訊│        │000000-000000 │〈4萬元〉     │
│    │      │109頁 │        │，告知中獎50萬元，│        │              │偵卷〈三〉第  │
│    │      │      │        │以須先繳納稅金始能│        │              │111頁         │
│    │      │      │        │領獎之名義，要求被│        │              │              │
│    │      │      │        │害人匯款          │        │              │              │
├──┼───┼───┼────┼─────────┼────┼───────┼───────┤
│五十│ｘ○○│偵卷〈│91年3月5│收到以「米亞」公司│6萬元   │朱志成 郵局   │匯款單影本2紙 │
│一  │      │三〉第│日至7日 │名義傳送之詐財簡訊│        │000000-000000 │偵卷〈三〉第  │
│    │      │112頁 │        │，告知中獎50萬元，│        │              │113頁         │
│    │      │      │        │以須先繳納律師見證│        │              │              │
│    │      │      │        │費、稅金、會員費始│        │              │              │
│    │      │      │        │能領獎之名義，要求│        │              │              │
│    │      │      │        │被害人匯款        │        │              │              │
├──┼───┼───┼────┼─────────┼────┼───────┼───────┤
│五十│壬○○│偵卷〈│91年3月1│收到以「米亞」公司│約370萬 │楊福清 郵局   │匯款單影本9紙 │
│二  │      │三〉第│日至9日 │名義印製之詐財廣告│        │000000-000000 │、詐財廣告單影│
│    │      │114頁 │        │單，告知中獎50萬元│        ├───────┤本1份         │
│    │      │      │        │，以須先繳納律師見│        │李光輝 郵局   │〈總計182萬   │
│    │      │      │        │證費、稅金、會員費│        │000000-000000 │2680元〉      │
│    │      │      │        │始能領獎之名義，要│        ├───────┤偵卷〈三〉第  │
│    │      │      │        │求被害人匯款，待被│        │牛克雄 郵局   │117頁         │
│    │      │      │        │害人匯款後，又稱應│        │000000-000000 │              │
│    │      │      │        │匯港幣而非臺幣，要│        ├───────┤              │
│    │      │      │        │求補匯差額，其後又│        │劉聖惠 郵局   │              │
│    │      │      │        │說服被害人匯款加入│        │000000-000000 │              │
│    │      │      │        │該公司之股東或投資│        ├───────┤              │
│    │      │      │        │店面裝修等        │        │張承欽 郵局   │              │
│    │      │      │        │                  │        │000000-000000 │              │
│    │      │      │        │                  │        ├───────┤              │
│    │      │      │        │                  │        │朱志成 郵局   │              │
│    │      │      │        │                  │        │000000-000000 │              │
├──┼───┼───┼────┼─────────┼────┼───────┼───────┤
│五十│ｇ○○│偵卷〈│91年3月 │收到詐財簡訊，告知│57萬2250│吳雅婷 郵局   │匯款單影本5紙 │
│三  │      │五〉第│22日至25│中獎，以須先繳納稅│元      │000000-000000 │偵卷〈五〉第48│
│    │      │47頁  │日      │金、會員費始能領獎│        ├───────┤頁            │
│    │      │      │        │之名義，要求被害人│        │唐忠財 郵局   │              │
│    │      │      │        │匯款              │        │000000-000000 │              │
│    │      │      │        │                  │        ├───────┤              │
│    │      │      │        │                  │        │黃振銘 郵局   │              │
│    │      │      │        │                  │        │000000-000000 │              │
├──┼───┼───┼────┼─────────┼────┼───────┼───────┤
│五十│Ｍ○○│偵卷〈│91年3月 │收到以「長虹」公司│16萬元  │王培鑫 郵局   │匯款單影本2紙 │
│四  │      │五〉第│29日    │名義印製之詐財廣告│        │000000-000000 │偵卷〈五〉第53│
│    │      │51頁  │        │單，告知中獎，以須│        │              │頁            │
│    │      │      │        │先繳納稅金、會員費│        │              │              │
│    │      │      │        │始能領獎之名義，要│        │              │              │
│    │      │      │        │求被害人匯款      │        │              │              │
├──┼───┼───┼────┼─────────┼────┼───────┼───────┤
│五十│陳清鏢│偵卷〈│91年3月 │收到以「米亞」公司│2萬元   │康正昌 郵局   │匯款單影本1紙 │
│五  │      │五〉第│29日    │名義印製之詐財廣告│        │000000-000000 │偵卷〈五〉第55│
│    │      │54頁  │        │單，告知中獎50萬元│        │              │頁背面        │
│    │      │      │        │，以須先繳納律師見│        │              │              │
│    │      │      │        │證費始能領獎之名義│        │              │              │
│    │      │      │        │，要求被害人匯款  │        │              │              │
├──┼───┼───┼────┼─────────┼────┼───────┼───────┤
│五十│ｌ○○│偵卷〈│91年2月7│收到以「亞迪斯」公│2萬元   │蔡正義 郵局   │匯款單影本1紙 │
│六  │      │五〉第│日      │司名義發送之詐財簡│        │000000-000000 │偵卷〈五〉第59│
│    │      │58頁  │        │訊，告知中獎數10萬│        │              │頁背面        │
│    │      │      │        │元，以須先繳納稅金│        │              │              │
│    │      │      │        │始能領獎之名義，要│        │              │              │
│    │      │      │        │求被害人匯款      │        │              │              │
├──┼───┼───┼────┼─────────┼────┼───────┼───────┤
│五十│甲Ｙ○│偵卷〈│91年2月7│收到以「首都」公司│7萬5千2 │蕭麗娟 郵局   │匯款單影本1紙 │
│七  │      │五〉第│日      │名義印製之詐財廣告│百元    │000000-000000 │偵卷〈五〉第62│
│    │      │60頁  │        │單，告知中獎50萬元│        │              │頁            │
│    │      │      │        │，以須先繳納稅金始│        │              │              │
│    │      │      │        │能領獎之名義，要求│        │              │              │
│    │      │      │        │被害人匯款        │        │              │              │
├──┼───┼───┼────┼─────────┼────┼───────┼───────┤
│五十│Ｙ○○│偵卷〈│91年2月7│收到以「首都」公司│7萬5千2 │蕭麗娟 郵局   │匯款單影本1紙 │
│八  │      │五〉第│日      │名義印製之詐財廣告│百元    │000000-000000 │偵卷〈五〉第64│
│    │      │63頁  │        │單，告知中獎50萬元│        │              │頁            │
│    │      │      │        │，以須先繳納稅金始│        │              │              │
│    │      │      │        │能領獎之名義，要求│        │              │              │
│    │      │      │        │被害人匯款        │        │              │              │
├──┼───┼───┼────┼─────────┼────┼───────┼───────┤
│五十│Ｌ○○│偵卷〈│91年1月 │收到以「亞迪斯」公│2萬元   │蔡正義 郵局   │匯款單影本1紙 │
│九  │      │五〉第│24日    │司名義發送之詐財簡│        │000000-000000 │偵卷〈五〉第67│
│    │      │65頁  │        │訊，告知中獎50萬元│        │              │頁背面        │
│    │      │      │        │，以須先繳納律師見│        │              │              │
│    │      │      │        │證費始能領獎之名義│        │              │              │
│    │      │      │        │，要求被害人匯款  │        │              │              │
├──┼───┼───┼────┼─────────┼────┼───────┼───────┤
│六十│未○○│偵卷〈│91年1月 │收到以「金億昌」公│155萬8千│湯慧美 郵局   │匯款單影本3紙 │
│    │      │五〉第│21日至22│司名義印製之詐財廣│8百元   │000000-000000 │〈總計58萬8千8│
│    │      │68頁  │日      │告單，告知中獎23萬│        ├───────┤百元〉        │
│    │      │      │        │元，以須先繳納稅金│        │李仁峰 郵局   │偵卷〈五〉第69│
│    │      │      │        │、會員費始能領獎之│        │000000-000000 │頁背面        │
│    │      │      │        │名義，要求被害人匯│        │              │              │
│    │      │      │        │款，其後又謊稱幫被│        │              │              │
│    │      │      │        │害人簽賭六合彩中獎│        │              │              │
│    │      │      │        │，須先繳納佣金始能│        │              │              │
│    │      │      │        │領取彩金之名義，要│        │              │              │
│    │      │      │        │求被害人匯款      │        │              │              │
├──┼───┼───┼────┼─────────┼────┼───────┼───────┤
│六十│丁○○│偵卷〈│91年2月1│收到以「亞迪斯」公│5萬元   │楊崇華 郵局   │匯款單影本2紙 │
│一  │      │五〉第│日至5日 │司名義印製之詐財廣│        │000000-000000 │偵卷〈五〉第77│
│    │      │76頁  │        │告單，告知中獎50萬│        ├───────┤頁            │
│    │      │      │        │元，以須先繳納律師│        │蔣紹武 郵局   │              │
│    │      │      │        │見證費、會員費始能│        │000000-000000 │              │
│    │      │      │        │領獎之名義，要求被│        │              │              │
│    │      │      │        │害人匯款          │        │              │              │
├──┼───┼───┼────┼─────────┼────┼───────┼───────┤
│六十│ｅ○○│偵卷〈│91年1月 │收到以「亞迪斯」公│2萬元   │康正昌 郵局   │匯款單影本1紙 │
│二  │      │五〉第│10日    │司名義印製之詐財廣│        │000000-000000 │偵卷〈五〉第79│
│    │      │78頁  │        │告單，告知中獎，以│        │              │頁背面        │
│    │      │      │        │須先繳納律師見證費│        │              │              │
│    │      │      │        │始能領獎之名義，要│        │              │              │
│    │      │      │        │求被害人匯款      │        │              │              │
├──┼───┼───┼────┼─────────┼────┼───────┼───────┤
│六十│Ｐ○○│偵卷〈│91年2月7│收到以「亞迪斯」公│2萬元   │楊崇華 郵局   │匯款單影本1紙 │
│三  │      │五〉第│日      │司名義印製之詐財廣│        │000000-000000 │、詐財廣告單影│
│    │      │80頁  │        │告單，告知中獎50萬│        │              │本1份         │
│    │      │      │        │元，以須先繳納律師│        │              │偵卷〈五〉第81│
│    │      │      │        │見證費始能領獎之名│        │              │頁背面        │
│    │      │      │        │義，要求被害人匯款│        │              │              │
├──┼───┼───┼────┼─────────┼────┼───────┼───────┤
│六十│廖蔡素│偵卷〈│90年11月│收到以「金億昌」公│303萬3千│張可鑫 郵局   │匯款單影本6紙 │
│四  │真    │五〉第│30日至12│司名義印製之詐財廣│元      │000000-000000 │、詐財廣告單1 │
│    │      │83頁  │月5日   │告單，告知中獎港幣│        ├───────┤份            │
│    │      │      │        │23萬元，以須先繳納│        │鄭昆太 郵局   │偵卷〈五〉第84│
│    │      │      │        │稅金、會員費等始能│        │000000-000000 │頁背面        │
│    │      │      │        │領獎之名義，要求被│        ├───────┤              │
│    │      │      │        │害人匯款，其後又稱│        │趙世威 郵局   │              │
│    │      │      │        │幫被害人簽賭六合彩│        │000000-000000 │              │
│    │      │      │        │及其他投資，獲利數│        ├───────┤              │
│    │      │      │        │千萬元，要求被害人│        │李仁峰 郵局   │              │
│    │      │      │        │須先繳納佣金始能領│        │000000-000000 │              │
│    │      │      │        │取彩金            │        ├───────┤              │
│    │      │      │        │                  │        │李素美 第一銀 │              │
│    │      │      │        │                  │        │行            │              │
│    │      │      │        │                  │        │000-00-000000 │              │
│    │      │      │        │                  │        ├───────┤              │
│    │      │      │        │                  │        │嚴建華 第一銀 │              │
│    │      │      │        │                  │        │行            │              │
│    │      │      │        │                  │        │000-00-000000 │              │
│    │      │      │        │                  │        ├───────┤              │
│    │      │      │        │                  │        │何秀蓮 第一銀 │              │
│    │      │      │        │                  │        │行            │              │
│    │      │      │        │                  │        │000-00-000000 │              │
├──┼───┼───┼────┼─────────┼────┼───────┼───────┤
│六十│己○○│偵卷〈│91年1月9│收到以「亞迪斯」公│2萬元   │康正昌 郵局   │匯款單影本1紙 │
│五  │      │五〉第│日      │司名義印製之詐財廣│        │000000-000000 │偵卷〈五〉第  │
│    │      │100頁 │        │告單，告知中獎50萬│        │              │101頁背面     │
│    │      │      │        │元，假借要匯獎金給│        │              │              │
│    │      │      │        │被害人，利用被害人│        │              │              │
│    │      │      │        │不熟悉自動提款機之│        │              │              │
│    │      │      │        │操作，使被害人將自│        │              │              │
│    │      │      │        │己帳戶內之金錢匯至│        │              │              │
│    │      │      │        │其指定之帳戶      │        │              │              │
├──┼───┼───┼────┼─────────┼────┼───────┼───────┤
│六十│甲Ｌ○│偵卷〈│90年10月│收到詐財簡訊，告知│26萬元  │李光輝 郵局   │匯款單影本2紙 │
│六  │      │五〉第│18日至90│中獎數10萬元，以須│        │000000-000000 │〈總計5萬元〉 │
│    │      │102頁 │年11月2 │先繳納稅金、手續費│        │              │偵卷〈五〉第  │
│    │      │      │日      │、會員費始能領獎之│        │              │103頁背面     │
│    │      │      │        │名義，要求被害人匯│        │              │              │
│    │      │      │        │款                │        │              │              │
├──┼───┼───┼────┼─────────┼────┼───────┼───────┤
│六十│甲戌○│偵卷〈│90年6月 │收到以「亞迪斯」公│5萬元   │黃能聰 郵局   │匯款單影本1紙 │
│七  │      │五〉第│15日至18│司名義發送之詐財簡│        │000000-0000004│〈3萬元〉     │
│    │      │102頁 │日      │訊，告知中獎50萬元│        │              │偵卷〈五〉第  │
│    │      │      │        │，以須先繳納保證金│        │              │106頁         │
│    │      │      │        │、會員費始能領獎之│        │              │              │
│    │      │      │        │名義，要求被害人匯│        │              │              │
│    │      │      │        │款                │        │              │              │
├──┼───┼───┼────┼─────────┼────┼───────┼───────┤
│六十│寅○○│偵卷〈│91年3月1│收到以「米亞」公司│49萬3280│張承欽 郵局   │匯款單影本7紙 │
│八  │      │五〉第│日至7日 │名義發送之詐財簡訊│元      │000000-000000 │偵卷〈五〉第  │
│    │      │107頁 │        │，告知中獎50萬元，│        ├───────┤108頁背面     │
│    │      │      │        │以須先繳納律師見證│        │呂東興 郵局   │              │
│    │      │      │        │費、稅金、會員費始│        │000000-000000 │              │
│    │      │      │        │能領獎之名義，要求│        │              │              │
│    │      │      │        │被害人匯款，迨被害│        │              │              │
│    │      │      │        │人匯款後又稱須匯港│        │              │              │
│    │      │      │        │幣而非台幣，要求補│        │              │              │
│    │      │      │        │匯差額，其後又謊稱│        │              │              │
│    │      │      │        │幫被害人簽賭六合彩│        │              │              │
│    │      │      │        │中獎，須先繳納佣金│        │              │              │
│    │      │      │        │始能領取彩金之名義│        │              │              │
│    │      │      │        │，要求被害人匯款  │        │              │              │
├──┼───┼───┼────┼─────────┼────┼───────┼───────┤
│六十│甲未○│偵卷〈│91年2月4│收到詐財廣告單，告│2萬元   │蔡正義 郵局   │匯款單影本1紙 │
│九  │      │五〉第│日      │知中獎50萬元，以須│        │000000-000000 │偵卷〈五〉第  │
│    │      │112頁 │        │先繳納律師見證費始│        │              │113頁         │
│    │      │      │        │能領獎之名義，要求│        │              │              │
│    │      │      │        │被害人匯款        │        │              │              │
├──┼───┼───┼────┼─────────┼────┼───────┼───────┤
│七十│Ｚ○○│偵卷〈│90年11月│收到詐財廣告單，告│3萬9千4 │湯慧美 郵局   │匯款單影本1紙 │
│    │      │五〉第│19日    │知中獎港幣150萬元 │百元    │000000-000000 │偵卷〈五〉第  │
│    │      │115頁 │        │以須先繳納稅金始能│        │              │116頁背面     │
│    │      │      │        │領獎之名義，要求被│        │              │              │
│    │      │      │        │害人匯款          │        │              │              │
├──┼───┼───┼────┼─────────┼────┼───────┼───────┤
│七十│甲Ｓ○│偵卷〈│91年1月 │收到詐財簡訊，告知│5萬元   │林碧珠 郵局   │匯款單影本3紙 │
│一  │      │五〉第│30日    │中獎港幣100萬元， │        │000000-000000 │偵卷〈五〉第  │
│    │      │117頁 │        │須先繳納稅金、手續│        ├───────┤118頁背面     │
│    │      │      │        │費、會員費始等能領│        │蔡正義 郵局   │              │
│    │      │      │        │獎之名義，要求被害│        │000000-000000 │              │
│    │      │      │        │人匯款            │        │              │              │
├──┼───┼───┼────┼─────────┼────┼───────┼───────┤
│七十│午○，│偵卷〈│91年2月8│收到以「亞迪斯」公│5萬元   │楊崇華 郵局   │匯款單影本2紙 │
│二  │由李朱│五〉第│日      │司名義發送之詐財簡│        │000000-000000 │偵卷〈五〉第  │
│    │勝代為│120頁 │        │訊，告知中獎50萬元│        ├───────┤121頁背面     │
│    │訊問  │      │        │，以須先繳納律師見│        │林碧珠 郵局   │              │
│    │      │      │        │證費、會員費等始能│        │000000-000000 │              │
│    │      │      │        │領獎之名義，要求被│        │              │              │
│    │      │      │        │害人匯款          │        │              │              │
├──┼───┼───┼────┼─────────┼────┼───────┼───────┤
│七十│甲Ｃ○│偵卷〈│91年3月4│收到以「長虹」公司│6萬元   │張承欽 郵局   │匯款單影本1紙 │
│三  │      │五〉第│日至5日 │名義發送之詐財簡訊│        │000000-000000 │〈3萬元〉     │
│    │      │122頁 │        │，告知中獎50萬元，│        │              │偵卷〈五〉第  │
│    │      │      │        │以須先繳納稅金、會│        │              │123頁背面     │
│    │      │      │        │員費始能領獎之名義│        │              │              │
│    │      │      │        │，要求被害人匯款  │        │              │              │
├──┼───┼───┼────┼─────────┼────┼───────┼───────┤
│七十│辰○○│偵卷〈│90年10月│收到以「萬勝」公司│8萬元   │李光智 郵局   │匯款單影本1紙 │
│四  │      │五〉第│12日    │名義印製之詐財廣告│        │000000-000000 │偵卷〈五〉第  │
│    │      │124頁 │        │單，告知中獎160萬 │        │              │125頁背面     │
│    │      │      │        │，以須先繳納稅金始│        │              │              │
│    │      │      │        │能領獎之名義，要求│        │              │              │
│    │      │      │        │被害人匯款        │        │              │              │
├──┼───┼───┼────┼─────────┼────┼───────┼───────┤
│七十│ｃ○○│偵卷〈│91年3月 │收到以「志鴻」公司│250萬元 │蕭麗娟 郵局   │匯款單影本1紙 │
│五  │      │五〉第│初起    │名義印製之詐財廣告│        │000000-000000 │〈5萬元〉     │
│    │      │126頁 │        │單，告知中獎50萬元│        │              │偵卷〈五〉第  │
│    │      │      │        │，以須先繳納律師見│        │              │127頁背面     │
│    │      │      │        │證費、稅金、會員費│        │              │              │
│    │      │      │        │始能領獎之名義，要│        │              │              │
│    │      │      │        │求被害人匯款      │        │              │              │
├──┼───┼───┼────┼─────────┼────┼───────┼───────┤
│七十│甲Ｚ○│偵卷〈│90年12月│收到詐財廣告單，告│221萬7千│林嘉鴻 郵局   │匯款單影本9紙 │
│六  │      │五〉第│28日至91│知中獎80萬元，以須│5百元   │000000-000000 │偵卷〈五〉第  │
│    │      │135頁 │年1月28 │先繳納稅金、會員費│        ├───────┤136頁背面     │
│    │      │      │        │始能領獎之名義，要│        │翁良漢 郵局   │              │
│    │      │      │        │求被害人匯款，待被│        │000000-000000 │              │
│    │      │      │        │害人匯款後又稱應匯│        ├───────┤              │
│    │      │      │        │港幣而非臺幣，要求│        │張銘青 郵局   │              │
│    │      │      │        │補匯差額，其後又謊│        │000000-000000 │              │
│    │      │      │        │稱幫被害人簽賭六合│        │              │              │
│    │      │      │        │彩中獎，須先繳納佣│        │              │              │
│    │      │      │        │金始能領取彩金之名│        │              │              │
│    │      │      │        │義，要求被害人匯款│        │              │              │
├──┼───┼───┼────┼─────────┼────┼───────┼───────┤
│七十│玄○○│偵卷〈│90年11月│收到以「金億昌」公│110萬   │郵局          │自動櫃員機交易│
│七  │      │六〉第│22日至12│司名義印製之詐財廣│7392元  │000000-000000 │明細表影本7張 │
│    │      │2頁   │月29日  │告單，告知中獎港幣│        ├───────┤、匯款單影本4 │
│    │      │      │        │23萬元，以須先繳納│        │張可鑫 郵局   │紙、詐財廣告單│
│    │      │      │        │代書費、稅金、會員│        │000000-000000 │影本1份       │
│    │      │      │        │費等始能領獎之名義│        ├───────┤偵卷〈六〉第3 │
│    │      │      │        │，要求被害人匯款  │        │李仁峰 郵局   │頁            │
│    │      │      │        │                  │        │000000-000000 │              │
├──┼───┼───┼────┼─────────┼────┼───────┼───────┤
│七十│巳○○│偵卷〈│90年12月│收到以「得利」公司│5萬2百元│張惠婷 郵局   │匯款單影本1紙 │
│八  │      │六〉第│26日    │名義印製之詐財廣告│        │000000-0000000│偵卷〈六〉第12│
│    │      │10頁  │        │單，告知中獎港幣23│        │              │頁            │
│    │      │      │        │萬元，以須先繳納稅│        │              │              │
│    │      │      │        │金始能領獎之名義，│        │              │              │
│    │      │      │        │要求被害人匯款    │        │              │              │
├──┼───┼───┼────┼─────────┼────┼───────┼───────┤
│七十│黃○○│偵卷〈│90年11月│收到詐財簡訊，告知│17萬3千8│林碧珠 郵局   │匯款單影本4紙 │
│九  │      │六〉第│22日至12│中獎，以須先繳納手│百元    │000000-000000 │偵卷〈六〉第15│
│    │      │13頁  │月29日  │續費、稅金、會員費│        │              │頁            │
│    │      │      │        │始能領獎之名義，要│        │              │              │
│    │      │      │        │求被害人匯款      │        │              │              │
├──┼───┼───┼────┼─────────┼────┼───────┼───────┤
│八十│郭王花│偵卷〈│91年3月 │收到詐財廣告單，告│117萬5千│吳明傑 郵局   │匯款單影本5紙 │
│    │子    │六〉第│25日至4 │知中獎50萬元，以須│2百元   │000000-000000 │〈總計107萬5千│
│    │      │20頁  │2日     │先繳納稅金、手續費│        ├───────┤2百元〉       │
│    │      │      │        │、保險費、會員費始│        │李宗軒 郵局   │偵卷〈六〉第22│
│    │      │      │        │能領獎之名義，要求│        │000000-0000001│頁            │
│    │      │      │        │被害人匯款        │        ├───────┤              │
│    │      │      │        │                  │        │蕭麗娟 郵局   │              │
│    │      │      │        │                  │        │000000-000000 │              │
├──┼───┼───┼────┼─────────┼────┼───────┼───────┤
│八十│戊○○│偵卷〈│91年1月 │收到詐財簡訊，告知│8萬元   │蔡正義 郵局   │匯款單影本3紙 │
│一  │      │六〉第│29日至30│中獎，以須先繳納律│        │000000-000000 │偵卷〈六〉第30│
│    │      │29頁  │日      │師見證費、會員費始│        ├───────┤頁            │
│    │      │      │        │能領獎之名義，要求│        │蔣紹武 郵局   │              │
│    │      │      │        │被害人匯款，待被害│        │000000-000000 │              │
│    │      │      │        │人匯款後又稱應匯港│        │              │              │
│    │      │      │        │幣而非臺幣，要求補│        │              │              │
│    │      │      │        │匯差額            │        │              │              │
├──┼───┼───┼────┼─────────┼────┼───────┼───────┤
│八十│Ｘ○○│偵卷〈│90年11月│收到以詐財簡訊，告│逾3萬元 │鄭昆太 郵局   │匯款單影本1紙 │
│二  │      │六〉第│10日    │知中獎數10萬元，假│        │000000-000000 │〈3萬元〉     │
│    │      │17頁  │        │借要匯獎金給被害人│        │              │偵卷〈六〉第33│
│    │      │      │        │，利用被害人不熟悉│        │              │頁            │
│    │      │      │        │自動提款機之操作，│        │              │              │
│    │      │      │        │使被害人將自己帳戶│        │              │              │
│    │      │      │        │內之金錢匯至其指定│        │              │              │
│    │      │      │        │之帳戶            │        │              │              │
├──┼───┼───┼────┼─────────┼────┼───────┼───────┤
│八十│甲ｃ○│偵卷〈│91年1月 │收到詐財廣告單，告│28萬5千 │劉桔杉 郵局   │匯款單影本1紙 │
│三  │      │六〉第│18日    │知中獎數10萬元，以│元      │000000-000000 │〈21萬〉      │
│    │      │34頁  │        │須先繳納稅金、代書│        │              │偵卷〈六〉第34│
│    │      │      │        │費始能領獎之名義，│        │              │頁背面        │
│    │      │      │        │要求被害人匯款    │        │              │              │
├──┼───┼───┼────┼─────────┼────┼───────┼───────┤
│八十│Ｇ○○│偵卷〈│90年12月│收到以「佳富」公司│67萬5千2│張娟娟 郵局   │詐財廣告單影本│
│四  │      │六〉第│20日至91│名義印製之詐財廣告│百元    │000000-000000 │1份、匯款單影 │
│    │      │43頁  │年1月2日│單，告知中獎50萬元│        ├───────┤本6紙、自動櫃 │
│    │      │      │        │，以須先繳納稅金、│        │黃凱宏 郵局   │員機交易明細表│
│    │      │      │        │會員費始能領獎之名│        │000000-000000 │1紙           │
│    │      │      │        │義，要求被害人匯款│        ├───────┤偵卷〈六〉第  │
│    │      │      │        │                  │        │郵局          │44頁          │
│    │      │      │        │                  │        │000000-000000 │              │
│    │      │      │        │                  │        ├───────┤              │
│    │      │      │        │                  │        │林耀明 第一銀 │              │
│    │      │      │        │                  │        │行            │              │
│    │      │      │        │                  │        │000-00-000000 │              │
├──┼───┼───┼────┼─────────┼────┼───────┼───────┤
│八十│甲申○│偵卷〈│91年3月7│收到以「米亞」公司│105萬元 │楊福清 郵局   │匯款單影本1紙 │
│五  │      │六〉第│日      │名義發送之詐財簡訊│        │000000-000000 │〈26萬9千元〉 │
│    │      │50頁  │        │，告知中獎50萬元，│        │              │偵卷〈六〉第52│
│    │      │      │        │以須先繳納手續費、│        │              │頁背面        │
│    │      │      │        │認證費始能領獎之名│        │              │              │
│    │      │      │        │義，要求被害人匯款│        │              │              │
│    │      │      │        │，其後告知被害人已│        │              │              │
│    │      │      │        │經獎金拿去投資期貨│        │              │              │
│    │      │      │        │，獲利800多萬，要 │        │              │              │
│    │      │      │        │被害人匯款作為基金│        │              │              │
│    │      │      │        │、看管費等等名義始│        │              │              │
│    │      │      │        │能拿回獎金        │        │              │              │
├──┼───┼───┼────┼─────────┼────┼───────┼───────┤
│八十│甲ｇ○│偵卷〈│91年3月7│收到以「萬盛」公司│8萬元   │李光智 郵局   │匯款單影本1紙 │
│六  │      │六〉第│日      │名義印製之詐財廣告│        │000000-000000 │、詐財廣告單影│
│    │      │53頁  │        │單，告知中獎100萬 │        │              │本1份         │
│    │      │      │        │，以須先繳納稅金始│        │              │偵卷〈六〉第56│
│    │      │      │        │能領獎之名義，要求│        │              │頁背面        │
│    │      │      │        │被害人匯款作為基金│        │              │              │
│    │      │      │        │、看管費等等名義始│        │              │              │
│    │      │      │        │能拿回獎金        │        │              │              │
├──┼───┼───┼────┼─────────┼────┼───────┼───────┤
│八十│ｗ○○│偵卷〈│91年1月 │收到以「亞迪斯」公│5萬元   │蔡正義 郵局   │匯款單影本1紙 │
│七  │      │六〉第│23日至24│司名義印製之詐財廣│        │000000-000000 │、詐財廣告單影│
│    │      │57頁  │日      │告單，告知中獎50萬│        ├───────┤本1份         │
│    │      │      │        │元，以須先繳納律師│        │蔣紹武 郵局   │偵卷〈六〉第59│
│    │      │      │        │認證費、會員費始能│        │000000-000000 │頁            │
│    │      │      │        │領獎之名義，要求被│        │              │              │
│    │      │      │        │害人匯款          │        │              │              │
├──┼───┼───┼────┼─────────┼────┼───────┼───────┤
│八十│甲Ｂ○│偵卷〈│91年3月 │收到以「首都」公司│7萬5千2 │蕭麗娟 郵局   │詐財廣告單影本│
│八  │      │六〉第│26日    │名義印製之詐財廣告│元      │000000-000000 │1份、匯款單影 │
│    │      │61頁  │        │單，告知中獎，以須│        │              │本1紙         │
│    │      │      │        │先繳納稅金始能領獎│        │              │偵卷〈六〉第62│
│    │      │      │        │之名義，要求被害人│        │              │頁背面        │
│    │      │      │        │匯款              │        │              │              │
├──┼───┼───┼────┼─────────┼────┼───────┼───────┤
│八十│Ｏ○○│偵卷〈│91年1月 │收到詐財廣告單，告│15萬6千9│林碧珠 郵局   │匯款單影本5紙 │
│九  │郭進文│六〉第│22日至25│知中獎，以須先繳納│百元    │000000-000000 │偵卷〈六〉第69│
│    │代為訊│68頁  │日      │手續費、稅金、會員│        ├───────┤頁            │
│    │問    │      │        │費始能領獎之名義，│        │楊崇華 郵局   │              │
│    │      │      │        │要求被害人匯款    │        │000000-000000 │              │
│    │      │      │        │                  │        │              │              │
├──┼───┼───┼────┼─────────┼────┼───────┼───────┤
│九十│甲Ｎ○│偵卷〈│91年4月4│收到詐財廣告單，告│35萬5千3│蕭麗娟 郵局   │匯款單影本3紙 │
│    │      │六〉第│日至8日 │知中獎數10萬元，以│百元    │0000000-000000│偵卷〈六〉第87│
│    │      │86頁  │        │須先繳納稅金、代書│        ├───────┤頁            │
│    │      │      │        │費始能領獎之名義，│        │吳明傑 郵局   │              │
│    │      │      │        │要求被害人匯款    │        │000000-000000 │              │
│    │      │      │        │                  │        │              │              │
├──┼───┼───┼────┼─────────┼────┼───────┼───────┤
│九十│甲卯○│偵卷〈│90年12月│收到以「得利」公司│7萬5千元│陳志韋 郵局   │匯款單影本2紙 │
│一  │      │六〉第│27日至28│名義印製之詐財廣告│        │000000-000000 │偵卷〈六〉第90│
│    │      │88頁  │日      │單，告知中獎50萬元│        │              │頁            │
│    │      │      │        │，以須先繳納稅金始│        │              │              │
│    │      │      │        │能領獎之名義，要求│        │              │              │
│    │      │      │        │被害人匯款        │        │              │              │
├──┼───┼───┼────┼─────────┼────┼───────┼───────┤
│九十│甲丁○│偵卷〈│90年11月│見報紙上刊登信用貸│15萬7326│潘柳月 郵局劃 │自動櫃員機交易│
│二  │      │六〉第│21日至91│款之廣告，向其洽詢│元      │撥            │明細表9紙、匯 │
│    │      │91頁  │年4月9日│貸款事宜時，以須先│        │00000000      │單影本12紙    │
│    │      │      │        │繳納手續費、保險費│        ├───────┤偵卷〈六〉第93│
│    │      │      │        │、律師費、員工辦理│        │曾國棟 郵局劃 │頁            │
│    │      │      │        │費、合約費等名義要│        │撥            │              │
│    │      │      │        │求被害人匯款      │        │00000000      │              │
│    │      │      │        │                  │        ├───────┤              │
│    │      │      │        │                  │        │周家興 郵局劃 │              │
│    │      │      │        │                  │        │撥            │              │
│    │      │      │        │                  │        │00000000      │              │
│    │      │      │        │                  │        ├───────┤              │
│    │      │      │        │                  │        │陳智源 郵局劃 │              │
│    │      │      │        │                  │        │撥            │              │
│    │      │      │        │                  │        │00000000      │              │
│    │      │      │        │                  │        ├───────┤              │
│    │      │      │        │                  │        │邱重錦 郵局劃 │              │
│    │      │      │        │                  │        │撥            │              │
│    │      │      │        │                  │        │00000000      │              │
│    │      │      │        │                  │        ├───────┤              │
│    │      │      │        │                  │        │陳宏安 郵局   │              │
│    │      │      │        │                  │        │000000-000000 │              │
│    │      │      │        │                  │        ├───────┤              │
│    │      │      │        │                  │        │劉玉玲 郵局   │              │
│    │      │      │        │                  │        │000000-000000 │              │
│    │      │      │        │                  │        ├───────┤              │
│    │      │      │        │                  │        │李家毅 郵局   │              │
│    │      │      │        │                  │        │000000-000000 │              │
│    │      │      │        │                  │        ├───────┤              │
│    │      │      │        │                  │        │吳志仁 郵局   │              │
│    │      │      │        │                  │        │000000-000000 │              │
│    │      │      │        │                  │        ├───────┤              │
│    │      │      │        │                  │        │鄭靜眉 郵局   │              │
│    │      │      │        │                  │        │000000-000000 │              │
│    │      │      │        │                  │        ├───────┤              │
│    │      │      │        │                  │        │李英明 郵局   │              │
│    │      │      │        │                  │        │000000-000000 │              │
│    │      │      │        │                  │        ├───────┤              │
│    │      │      │        │                  │        │陳智良 郵局   │              │
│    │      │      │        │                  │        │000000-000000 │              │
│    │      │      │        │                  │        ├───────┤              │
│    │      │      │        │                  │        │黃文晉 台新銀 │              │
│    │      │      │        │                  │        │行            │              │
│    │      │      │        │                  │        │000-0000000000│              │
│    │      │      │        │                  │        │0             │              │
├──┼───┼───┼────┼─────────┼────┼───────┼───────┤
│九十│Ｄ○○│偵卷〈│91年4月 │收到以「首都」公司│45萬5千3│蕭麗娟 郵局   │匯款單影本3紙 │
│三  │      │六〉第│18 日   │名義印製之詐財廣告│百元    │000000-000000 │〈總計35萬5千3│
│    │      │100頁 │        │單，告知中獎數10萬│        ├───────┤百元〉        │
│    │      │      │        │元，以須先繳納稅金│        │吳明傑 郵局   │偵卷〈六〉第  │
│    │      │      │        │、會員費、代書費始│        │000000-000000 │101頁         │
│    │      │      │        │能領獎之名義，要求│        │              │              │
│    │      │      │        │被害人匯款        │        │              │              │
├──┼───┼───┼────┼─────────┼────┼───────┼───────┤
│九十│Ｒ○○│偵卷〈│91年2月7│收到詐財簡訊，告知│5萬8千元│楊崇華 郵局   │匯款單影本2紙 │
│四  │      │六〉第│日      │中獎，以須先繳納手│        │000000-000000 │〈總計5萬元〉 │
│    │      │103頁 │        │續費、律師見證費始│        ├───────┤偵卷〈六〉第  │
│    │      │      │        │能領獎之名義，要求│        │林碧珠 郵局   │104頁         │
│    │      │      │        │被害人匯款        │        │000000-000000 │              │
├──┼───┼───┼────┼─────────┼────┼───────┼───────┤
│九十│ｒ○○│偵卷〈│90年11月│收到以「首都」公司│35萬5千2│毛玉雯 郵局   │詐財廣告單影本│
│五  │      │六〉第│13日至26│名義印製之詐財廣告│百元    │000000-000000 │1份、匯款單影 │
│    │      │105頁 │日      │單，告知中獎50萬元│        │              │本3紙〈總計28 │
│    │      │      │        │，以須先繳納稅金、│        │              │萬〉          │
│    │      │      │        │會員費始能領獎之名│        │              │偵卷〈六〉第  │
│    │      │      │        │義，要求被害人匯款│        │              │107頁         │
│    │      │      │        │                  │        │              │              │
├──┼───┼───┼────┼─────────┼────┼───────┼───────┤
│九十│ｔ○○│偵卷〈│91年1月 │收到詐財簡訊，告知│5萬元   │林碧珠 郵局   │匯款單影本1紙 │
│六  │      │六〉第│22日    │中獎50萬元，假借要│        │000000-000000 │〈3萬元〉     │
│    │      │114頁 │        │匯獎金給被害人，利│        │              │偵卷〈六〉第  │
│    │      │      │        │用被害人不熟悉自動│        │              │115頁         │
│    │      │      │        │提款機之操作，使被│        │              │              │
│    │      │      │        │害人將自己帳戶內之│        │              │              │
│    │      │      │        │金錢匯至其指定之帳│        │              │              │
│    │      │      │        │戶                │        │              │              │
├──┼───┼───┼────┼─────────┼────┼───────┼───────┤
│九十│甲癸○│偵卷〈│91年1月 │收到詐財簡訊，告知│5萬5千元│陳治平 郵局   │匯款單影本3紙 │
│七  │      │六〉第│24日至2 │中獎，以須先繳納保│        │000000-000000 │偵卷〈六〉第  │
│    │      │121頁 │月21日  │證金始能領獎之名義│        ├───────┤122頁         │
│    │      │      │        │，要求被害人匯款  │        │李樹林 郵局   │              │
│    │      │      │        │                  │        │000000-000000 │              │
│    │      │      │        │                  │        ├───────┤              │
│    │      │      │        │                  │        │蔡正義 郵局   │              │
│    │      │      │        │                  │        │000000-000000 │              │
├──┼───┼───┼────┼─────────┼────┼───────┼───────┤
│九十│甲ｅ○│偵卷〈│91年3月8│收到詐財廣告單，告│約50萬元│劉聖惠 郵局   │匯款單影本1紙 │
│八  │      │六〉第│日      │知中獎50萬元，以須│        │000000-000000 │〈2萬元〉     │
│    │      │124頁 │        │先繳納律師見證費、│        │              │偵卷〈六〉第  │
│    │      │      │        │手續費、稅金始能領│        │              │125頁         │
│    │      │      │        │獎之名義，要求被害│        │              │              │
│    │      │      │        │人匯款            │        │              │              │
├──┼───┼───┼────┼─────────┼────┼───────┼───────┤
│九十│庚○○│偵卷〈│91年3月 │收到以「首都」公司│35萬5千2│蕭麗娟 郵局   │匯款單影本3紙 │
│九  │      │六〉第│28日至29│名義印製之詐財廣告│百元    │000000-000000 │偵卷〈六〉第  │
│    │      │124頁 │日      │單，告知中獎50萬元│        ├───────┤128頁         │
│    │      │      │        │，以須先繳納稅金、│        │吳明傑 郵局   │              │
│    │      │      │        │會員費始能領獎之名│        │000000-000000 │              │
│    │      │      │        │義，要求被害人匯款│        │              │              │
│    │      │      │        │，待被害人匯款後，│        │              │              │
│    │      │      │        │又稱應匯港幣而非台│        │              │              │
│    │      │      │        │幣，要求補匯差額  │        │              │              │
├──┼───┼───┼────┼─────────┼────┼───────┼───────┤
│一○│甲甲○│偵卷〈│91年3月 │收到以「首都」公司│130萬元 │吳明傑 郵局   │匯款單影本4紙 │
│○  │      │七〉第│29日至4 │名義印製之詐財廣告│        │000000-000000 │〈總計35萬5千2│
│    │      │2頁   │19日    │單，告知中獎50萬元│        ├───────┤百元〉        │
│    │      │      │        │，以須先繳納稅金、│        │蕭麗娟 郵局   │偵卷〈七〉第4 │
│    │      │      │        │會員費始能領獎之名│        │000000-000000 │頁            │
│    │      │      │        │義，要求被害人匯款│        │              │              │
│    │      │      │        │，待被害人匯款後，│        │              │              │
│    │      │      │        │又稱應匯港幣而非臺│        │              │              │
│    │      │      │        │幣，要求補匯差額，│        │              │              │
│    │      │      │        │其後又稱已將彩金拿│        │              │              │
│    │      │      │        │去簽賭六合彩，中獎│        │              │              │
│    │      │      │        │2千多萬元，要求被 │        │              │              │
│    │      │      │        │人補匯簽注金      │        │              │              │
├──┼───┼───┼────┼─────────┼────┼───────┼───────┤
│一○│甲Ｍ○│偵卷〈│90年11月│收到以「達華」公司│117萬5千│毛玉雯 郵局   │匯款單影本2紙 │
│一  │      │七〉第│7日     │名義印製之詐財廣告│元      │000000-000000 │〈總計20萬〉  │
│    │      │6頁   │        │單，告知中獎50萬元│        │              │偵卷〈七〉第7 │
│    │      │      │        │，以須先繳納稅金、│        │              │              │
│    │      │      │        │會員費始能領獎之名│        │              │              │
│    │      │      │        │義，要求被害人匯款│        │              │              │
│    │      │      │        │，待被害人匯款後，│        │              │              │
│    │      │      │        │又稱應匯港幣而非臺│        │              │              │
│    │      │      │        │幣，要求補匯差額，│        │              │              │
│    │      │      │        │其又稱可代被害人簽│        │              │              │
│    │      │      │        │注六合彩，要求被害│        │              │              │
│    │      │      │        │人匯款投注，惟成為│        │              │              │
│    │      │      │        │正式會員才可簽注，│        │              │              │
│    │      │      │        │要求補匯臨時會員與│        │              │              │
│    │      │      │        │正式會員的差額    │        │              │              │
├──┼───┼───┼────┼─────────┼────┼───────┼───────┤
│一○│Ｕ○○│偵卷〈│90年12月│收到詐財廣告單，告│85萬元  │陳志韋 郵局   │匯款單影本1紙 │
│二  │      │七〉第│27日    │知中獎，以須先繳納│        │000000-000000 │〈7萬5千2百元 │
│    │      │2頁   │        │稅金、手續費、會員│        │              │〉            │
│    │      │      │        │費始能領獎之名義，│        │              │偵卷〈七〉第9 │
│    │      │      │        │要求被害人匯款，待│        │              │頁            │
│    │      │      │        │被害人匯款後      │        │              │              │
├──┼───┼───┼────┼─────────┼────┼───────┼───────┤
│一○│Ａ○○│偵卷〈│91年3月5│收到以「米亞」公司│17萬2460│張承欽 郵局   │匯款單影本3紙 │
│三  │      │七〉第│日      │名義發送之詐財簡訊│元      │000000-000000 │偵卷〈七〉第11│
│    │      │10頁  │        │，告知中獎50萬元，│        │              │頁            │
│    │      │      │        │以須先繳納稅金、會│        │              │              │
│    │      │      │        │員費始能領獎之名義│        │              │              │
│    │      │      │        │，要求被害人匯款  │        │              │              │
├──┼───┼───┼────┼─────────┼────┼───────┼───────┤
│一○│酉○○│偵卷〈│91年3月 │收到以「亞迪斯」公│5千元   │莊義信 郵局   │匯款單影本1紙 │
│四  │      │七〉第│22日    │司名義印製之詐財廣│        │000000-000000 │偵卷〈七〉第17│
│    │      │15頁  │        │告單，告知中獎50萬│        │              │頁            │
│    │      │      │        │元，以須先繳納律師│        │              │              │
│    │      │      │        │見證費始能領獎之名│        │              │              │
│    │      │      │        │義，要求被害人匯款│        │              │              │
├──┼───┼───┼────┼─────────┼────┼───────┼───────┤
│一○│甲Ｕ○│偵卷〈│90年11月│收到詐財廣告單，告│28萬元  │毛玉雯 郵局   │匯款單影本2紙 │
│五  │      │七〉第│7日     │知中獎50萬元，以須│        │000000-000000 │偵卷〈七〉第19│
│    │      │18頁  │        │先繳納稅金、會員費│        │              │頁            │
│    │      │      │        │始能領獎之名義，要│        │              │              │
│    │      │      │        │求被害人匯款      │        │              │              │
├──┼───┼───┼────┼─────────┼────┼───────┼───────┤
│一○│ｉ○○│偵卷〈│91年1月2│收到詐財廣告單，告│4萬8千元│林碧珠 郵局   │              │
│六  │      │七〉第│日      │知中獎50萬元，以須│        │000000-000000 │              │
│    │      │20頁  │        │先繳納律師見證費、│        │              │              │
│    │      │      │        │會員費始能領獎之名│        │              │              │
│    │      │      │        │義，要求被害人匯款│        │              │              │
├──┼───┼───┼────┼─────────┼────┼───────┼───────┤
│一○│ａ○○│偵卷〈│91年3月6│收到以「華健」公司│7萬5千5 │范鳳嬌 郵局   │匯款單影本1紙 │
│七  │      │三〉第│日      │名義印製之詐財廣告│元      │000000-000000 │偵卷〈三〉第  │
│    │      │122頁 │        │單，告知中獎50萬元│        │              │123頁反面     │
│    │      │      │        │，以須先繳納稅金始│        │              │              │
│    │      │      │        │能領獎之名義，要求│        │              │              │
│    │      │      │        │被害人匯款        │        │              │              │
├──┼───┼───┼────┼─────────┼────┼───────┼───────┤
│一○│游文忠│偵卷〈│91年1月 │收到以「華健」公司│5萬元   │楊崇華 郵局   │匯款單影本2紙 │
│八  │      │五〉第│21日至22│名義印製之詐財廣告│        │000000-000000 │偵卷〈五〉第  │
│    │      │132頁 │日      │單，告知中獎50萬元│        ├───────┤133頁背面、第 │
│    │      │      │        │，以須先繳納稅金、│        │蔣紹武 郵局   │134頁         │
│    │      │      │        │會員費始能領獎之名│        │000000-000000 │              │
│    │      │      │        │義，要求被害人匯款│        │              │              │
└──┴───┴───┴────┴─────────┴────┴───────┴───────┘
附表三：
（一）被告進出大陸之時間：
    ┌────┬──────┬──────┐
    │被    告│進入大陸時間│出大陸之時間│
    ├────┼──────┼──────┤
    │甲○○  │89.04.15    │89.04.19    │
    │        │89.05.11    │89.05.15    │
    │        │90.03.26    │90.07.27    │
    │        │90.09.08    │91.01.18    │
    │        │91.03.14    │91.07.26    │
    │        │91.12.11    │92.01.26    │
    │        │92.02.26    │92.10.18    │
    │        │92.10.23    │93.01.17    │
    └────┴──────┴──────┘
